臺灣士林地方法院刑事判決　　　　　　　100年度訴字第188號
公　訴　人　臺灣士林地方法院檢察署檢察官
被　　　告　童永進
選任辯護人　姜義贊律師
上列被告因違反毒品危害防制條例案件，經檢察官提起公訴（10
0 年度偵字第6365號、100 年度毒偵字第1226號），本院判決如
下：
    主  文
童永進施用第一級毒品，累犯，處有期徒刑柒月。又所犯如附表
一至附表十二各項編號所示之罪，各處如附表一至附表十二各項
編號主文欄所示之主刑及從刑。應執行有期徒刑貳拾年，未扣案
之NOKIA 廠牌行動電話壹支（含未扣案之門號00000000
00號SIM 卡）及未扣案販賣第一級毒品所得之財物新臺幣共捌
萬柒仟伍佰元均沒收，其中未扣案之NOKIA 廠牌行動電話壹支（
含未扣案之門號0000000000號SIM 卡），如全部或一
部不能沒收時，追徵其價額；犯罪所得新臺幣共捌萬柒仟伍佰元
部分，如全部或一部不能沒收時，以其財產抵償之。
    事  實
一、童永進（綽號「矮仔進」、「矮仔」、「矮哥」）前於民國
    92年間因施用毒品案件，經送觀察、勒戒及強制戒治後，於
    93年10月5 日停止強制戒治出監，並由臺灣士林地方法院檢
    察署檢察官以93年度戒毒偵字第71號為不起訴處分確定。復
    於95年間因施用毒品案件，經臺灣士林地方法院檢察檢察官
    以95年度毒偵字第852 號提起公訴，由本院以95年度訴字第
    694 號判決處有期徒刑8 月，嗣經本院以96年度聲減字第48
    1 號裁定減刑為有期徒刑4 月確定，並於96年9 月26日執行
    完畢。再於96年間因3 次施用毒品案件，經臺灣士林地方法
    院檢察署檢察官以96年度毒偵字第940 號、96年度毒偵字第
    1066號案件提起公訴，由本院以96年度訴字第562 號判決分
    別判處有期徒刑9 月、10月及1 月，經減刑後，定應執行刑
    為有期徒刑1 年4 月，並經臺灣高等法院以97年度上訴字第
    405 號判決、最高法院以97年度台上字第2056號判決駁回上
    訴確定，嗣於98年10月7 日執行完畢出監。詎猶不知悛悔，
    仍基於施用第一級毒品海洛因之犯意，於100 年5 月11日上
    午某時許，在新北市○○區○○街18之6 號住處內，以將海
    洛因摻入香菸吸食之方式施用第一級毒品海洛因1 次。嗣於
    100 年5 月11日16時15分許，在上址住處為警持拘票拘提到
    案，並採集尿液送驗，結果呈嗎啡陽性反應，因悉上情。
二、童永進明知海洛因係毒品危害防制條例第2條第2項第1款所
    公告列管之第一級毒品，依法不得販賣、持有，竟另行起意
    而基於販賣第一級毒品海洛因之犯意，向年籍姓名不詳、綽
    號「阿華」之成年男子以每3.6 公克新臺幣（下同）2 萬元
    之代價購入第一級毒品海洛因後，意圖營利，持其所有之
    NOKIA 廠牌門號0000000000號行動電話（行動電話及SIM 卡
    均未扣案）與附表一至附表十二所示之人聯絡，並以每0.1
    公克1,000 元之價格販賣第一級毒品海洛因而賺取差價，販
    賣毒品所得營利則供己身購買第一級毒品海洛因施用解癮，
    總計進行86次交易行為如下：
  (一)與王清水持用之0000000000號行動電話連絡後，於附表一編
    號1 至16所示交易時間、地點，以附表一編號1 至16所示交
    易價格及重量，販賣第一級毒品海洛因予王清水共計16次，
    並收受王清水交付之價款合計8,000 元。
  (二)與張金源持用之0000000000號行動電話連絡後，於附表二編
    號1 至7 所示交易時間、地點，以附表二編號1 至7 所示交
    易價格及重量，販賣第一級毒品海洛因予張金源共計7 次，
    並收受張金源交付之價款合計3,500 元。
  (三)與許慶安持用之0000000000號行動電話連絡後，於附表三編
    號1 至8 所示交易時間、地點，以附表三編號1 至8 所示交
    易價格及重量，販賣第一級毒品海洛因予許慶安共計8 次，
    並收受許慶安交付之價款合計1 萬6,000 元。
  (四)與許鈞弼持用之0000000000、0000000000號行動電話連絡後
    ，分別於附表四編號1 至18、附表五編號1 至5 所示交易時
    間、地點，各以附表四編號1 至18、附表五編號1 至5 所示
    交易價格及重量，販賣第一級毒品海洛因予許鈞弼共計23次
    ，惟許鈞弼尚未支付其中附表四編號15至18之價款合計2,00
    0 元予童永進，總計童永進收受許鈞弼交付之價款為1 萬5,
    000 元。
  (五)與呂學展持用之0000000000號行動電話連絡後，於附表六所
    示交易時間、地點，以附表六所示交易價格及重量，販賣第
    一級毒品海洛因予呂學展1 次，並收受呂學展交付之價款50
    0 元。
  (六)與張智宏持用之0000000000號行動電話連絡後，於附表七編
    號1 至6 所示交易時間、地點，以附表七編號1 至6 所示交
    易價格及重量，販賣第一級毒品海洛因予張智宏共計6 次，
    惟張智宏尚未支付附表七編號2 、4 、6 之價款合計3,000
    元予童永進，總計童永進收受張智宏交付之價款為3,000 元
    。
  (七)與張怡秀持用之0000000000號行動電話連絡後，於附表八編
    號1 至8 所示交易時間、地點，以附表八編號1 至8 所示交
    易價格及重量，販賣第一級毒品海洛因予張怡秀共計8 次，
    並收受張怡秀交付之價款合計7,500 元。
  (八)與黃源信持用之0000000000號行動電話連絡後，於附表九編
    號1 至2 所示交易時間、地點，以附表九編號1 至2 所示交
    易價格及重量，販賣第一級毒品海洛因予黃源信共計2 次，
    並收受黃源信交付之價款合計6,000 元。
  (九)與黃君榮持用之0000000000號行動電話連絡後，於附表十編
    號1 至4 所示交易時間、地點，以附表十編號1 至4 所示交
    易價格及重量，販賣第一級毒品海洛因予黃君榮共計4 次，
    並收受黃君榮交付之價款合計2,000 元。
  (十)與陳國雄向黃源信借用而持用之0000000000號行動電話及陳
    國雄持用之0000000000號行動電話連絡後，分別於附表十一
    編號1 至2 、附表十二編號1 至9 所示交易時間、地點，各
    以附表十一編號1 至2 、附表十二編號1 至9 所示交易價格
    及重量，先後販賣第一級毒品海洛因予陳國雄共計11次，並
    收受陳國雄交付之價款合計2 萬6,000 元。
三、案經新北市政府警察局淡水分局報告臺灣士林地方法院檢察
    署檢察官偵查起訴。
    理  由
壹、證據能力部分：
一、查本件被告童永進於警詢、檢察官偵查時及本院羈押訊問、
    準備程序、審判程序中所為不利於己之陳述，並無出於強暴
    、脅迫、利誘、詐欺、疲勞訊問、違法羈押或其他不正之方
    法，亦非違反法定障礙事由經過期間不得訊問或告知義務之
    規定而為，依刑事訴訟法第156 條第1 項、第158 條之2規
    定，應認均有證據能力。
二、本件資以認定被告犯罪事實之其他供述及非供述證據，當事
    人等於本院調查證據時，均未於言詞辯論終結前聲明異議，
    本院審酌該等供述證據作成之情況，認為適當，且亦無其他
    違背法定程序而取證之情形，依刑事訴訟法第159 條之5 規
    定、第158 條之4 反面解釋，自有證據能力。
貳、實體部分：
一、上揭犯罪事實，業據被告童永進於本院準備程序中及審理時
    坦承不諱，並有本院100 年度聲監字第000194號通訊監察書
    及電話附表、門號0000000000號行動電話申請人基本資料查
    詢結果存卷可參（見100 年度偵字第6365號卷第240 頁至第
    242 頁），此外，就各該犯罪事實復有下述證據附卷可資佐
    證：
  (一)犯罪事實一部分：
    被告之新北市政府警察局查獲毒品案件尿液檢體監管紀錄表
    暨100 年5 月27日台灣檢驗科技股份有限公司濫用藥物檢驗
    報告，檢驗結果呈嗎啡陽性反應（見100 年度毒偵字第1226
    號卷第3 頁至第4 頁）。
  (二)犯罪事實二(一)部分：
    １證人王清水於警詢及偵查中之證述（見100 年度偵字第63
      65號卷第156頁至第161 頁、第258 頁至第262 頁）。
    ２證人王清水之新北市政府警察局查獲毒品案件尿液檢體監
      管紀錄表暨100年5月27日台灣檢驗科技股份有限公司濫用
      藥物檢驗報告，檢驗結果呈嗎啡陽性反應（見100 年度偵
      字第6365號卷第387 頁及背面）。
    ３證人王清水指認犯罪嫌疑人（童永進）紀錄表（見100 年
      度偵字第6365號卷第162 頁）。
    ４證人王清水持用之門號0000000000號行動電話申請人資料
      查詢結果、該門號行動電話與被告之門號0000000000號行
      動電話間通訊監察譯文（見100 年度偵字第6365號卷第16
      3 頁至第166 頁背面）。
    ５臺灣士林地方法院檢察署檢察官100 年度毒偵字第1007號
      緩起訴處分書（見本院卷第41頁）。
  (三)犯罪事實二(二)部分：
    １證人張金源於警詢及偵查中之證述（見100 年度偵字第63
      65號卷第80頁至第82頁背面、第263 頁至第265 頁背面）
      。
    ２證人張金源之新北市政府警察局查獲毒品案件尿液檢體監
      管紀錄表暨100年5月27日台灣檢驗科技股份有限公司濫用
      藥物檢驗報告，檢驗結果呈可待因及嗎啡陽性反應（見
      100 年度偵字第6365號卷第381 頁及背面）。
    ３證人張金源指認犯罪嫌疑人（童永進）紀錄表（見100 年
      度偵字第6365號卷第90頁）。
    ４證人張金源持用之門號0000000000號行動電話申請人基本
      資料查詢結果、該門號行動電話與被告之門號0000000000
      號行動電話間通訊監察譯文（見100 年度偵字第6365號卷
      第83頁至第89頁）。
    ５交易地點現場照片8 幀（見100 年度偵字第6365號卷第91
      頁至第94頁）。
    ６臺灣士林地方法院檢察署檢察官100 年度毒偵字第1006號
      緩起訴處分書（見本院卷第45頁）。
  (四)犯罪事實二(三)部分：
    １證人許慶安於警詢及偵查中之證述（見100 年度偵字第63
      65號卷第167 頁至第170 頁、第266 頁至第267 頁背面）
      。
    ２證人許慶安之新北市政府警察局查獲毒品案件尿液檢體監
      管紀錄表暨100年5月27日台灣檢驗科技股份有限公司濫用
      藥物檢驗報告，檢驗結果呈可待因及嗎啡陽性反應（見
      100 年度偵字第6365號卷第385 頁及背面）。
    ３證人許慶安指認犯罪嫌疑人（童永進）紀錄表（見100 年
      度偵字第6365號卷第183 頁）。
    ４證人許慶安持用之門號0000000000號行動電話申請人基本
      資料查詢結果、該門號行動電話與被告之門號0000000000
      號行動電話間通訊監察譯文（見100 年度偵字第6365號卷
      第171 頁至第182 頁背面）。
    ５證人許慶安之手機畫面翻拍照片2幀及交易地點現場照片2
      幀（見100 年度偵字第6365號卷第186 頁至第187 頁）。
    ６臺灣士林地方法院檢察署檢察官100 年度毒偵字第1003號
      緩起訴處分書（見本院卷第50頁）。
    ７被告於本院審理中，固供稱附表三編號6 該次販賣第一級
      毒品海洛因之重量為0.05公克、交易價格為500 元云云，
      惟查，證人許慶安雖經本院合法傳喚未到，然該次交易之
      毒品海洛因重量及交易價格確如附表三編號6 所示係0.15
      公克、1500元，業經證人許慶安於99年5 月12日偵訊時證
      述：「當天總共拿了1 千5 百元海洛因，之前還有欠童永
      進錢，所以共付他3 千3 百元」等語明確（見100 年度偵
      字第6365號卷第267 頁），且核與卷附100 年4 月19日18
      時29分34秒證人許慶安與被告通話之通訊監察譯文所示，
      證人許慶安向被告稱：「連今天早上的一共還你三千三」
      等語相符（見100 年度偵字第6365號卷第179 頁），足認
      證人許慶安上開證詞，應屬實情，堪予採信。則被告空言
      辯稱上情，即屬無據，無可憑採。
  (五)犯罪事實二(四)部分：
    １證人許鈞弼於警詢、偵查及本院審理時之證述（見100 年
      度偵字第6365號卷第107 頁至第110 頁、第269 頁至第27
      1 頁背面；本院卷第161 頁背面至第163 頁背面）。
    ２證人許鈞弼之新北市政府警察局查獲毒品案件尿液檢體監
      管紀錄表暨100年5月27日台灣檢驗科技股份有限公司濫用
      藥物檢驗報告，檢驗結果呈嗎啡陽性反應（見100 年度偵
      字第6365號卷第389 頁及背面）。
    ３證人許鈞弼指認犯罪嫌疑人（童永進）紀錄表（見100 年
      度偵字第6365號卷第144 頁）。
    ４證人許鈞弼持用之門號0000000000號、0000000000號行動
      電話申請人基本資料查詢結果、該等門號行動電話與被告
      之門號0000000000號行動電話間通訊監察譯文（見100 年
      度偵字第6365號卷第111 頁至第143 頁）。
    ５交易地點現場照片2 幀（見100 年度偵字第6365號卷第14
      5 頁）。
    ６臺灣士林地方法院檢察署檢察官100 年度毒偵字第1004號
      緩起訴處分書（見本院卷第53頁）。
  (六)犯罪事實二(五)部分：
    １證人呂學展於警詢及偵查中之證述（見100 年度偵字第63
      65號卷第146頁至第149 頁、第273 頁至第274 頁）。
    ２證人呂學展指認犯罪嫌疑人（童永進）紀錄表（見100 年
      度偵字第6365號卷第152 頁）。
    ３證人呂學展持用之門號0000000000號行動電話申請人基本
      資料查詢結果、該門號行動電話與被告之門號0000000000
      號行動電話間通訊監察譯文（見100 年度偵字第6365號卷
      第150 頁至第151 頁）。
    ４證人呂學展之住處照片6 幀（見100 年度偵字第6365號卷
      第153 頁至第155 頁）。
    ５臺灣士林地方法院檢察署檢察官100 年度毒偵字第1005號
      緩起訴處分書（見本院卷第57頁）。
  (七)犯罪事實二(六)部分：
    １證人張智宏於警詢、偵查中及本院審理時之證述（見100
      年度偵字第6365號卷第95頁至第101 頁、第275 頁至第27
      6 頁；本院卷第159 頁至第161 頁）。
    ２證人張智宏之新北市政府警察局查獲毒品案件尿液檢體監
      管紀錄表暨100年5月27日台灣檢驗科技股份有限公司濫用
      藥物檢驗報告，檢驗結果呈嗎啡陽性反應（見100 年度偵
      字第6365號卷第359 頁至第360 頁）。
    ３證人張智宏指認犯罪嫌疑人（童永進）紀錄表（見100 年
      度偵字第6365號卷第102 頁）。
    ４證人張智宏持用之門號0000000000號行動電話與被告之門
      號0000000000號行動電話間通訊監察譯文（見100 年度偵
      字第6365號卷第103 頁至第105 頁）。
    ５證人張智宏持用手機照片2 幀（見100 年度偵字第6365號
      卷第106 頁）。
    ６臺灣士林地方法院檢察署檢察官100 年度毒偵字第978號
      緩起訴處分書（見本院卷第63頁）。
  (八)犯罪事實二(七)部分：
    １證人張怡秀於警詢及偵查中之證述（見100 年度偵字第63
      65號卷第203 頁至第206 頁、第277 頁至第280 頁）。
    ２證人張怡秀之新北市政府警察局查獲毒品案件尿液檢體監
      管紀錄表暨100年5月27日台灣檢驗科技股份有限公司濫用
      藥物檢驗報告，檢驗結果呈嗎啡陽性反應（見100 年度偵
      字第6365號卷第379 頁至第380 頁）。
    ３證人張怡秀指認犯罪嫌疑人（童永進）紀錄表（見100 年
      度偵字第6365號卷第207 頁）。
    ４證人張怡秀持用之門號0000000000號行動電話與被告之門
      號0000000000號行動電話間通訊監察譯文（見100 年度偵
      字第6365號卷第208 頁至第210 頁背面）。
    ５證人張怡秀之手機畫面翻拍照片7幀及交易地點現場照片8
      幀（見100 年度偵字第6365號卷第232 頁至第239 頁）。
    ６臺灣士林地方法院檢察署檢察官100 年度毒偵字第1002號
      起訴書（見本院卷第67頁）。
  (九)犯罪事實二(八)部分：
    １證人黃源信於警詢及偵查中之證述（見100 年度偵字第63
      65號卷第61頁至第64頁、第281 頁至第283 頁、第377 頁
      及背面）。
    ２證人黃源信指認犯罪嫌疑人（童永進）紀錄表（見100 年
      度偵字第6365號卷第68頁）。
    ３證人黃源信持用之門號0000000000號行動電話申請人基本
      資料查詢結果、該門號行動電話與被告之門號0000000000
      號行動電話間通訊監察譯文（見100 年度偵字第6365號卷
      第65頁至第67頁）。
    ４證人黃源信之住處照片4 幀、手機畫面翻拍照片2 幀、毒
      品秤重及初步檢驗畫面2 幀、交易地點現場照片19幀（見
      100 年度偵字第6365號卷第69頁至第79頁）。
    ５臺灣士林地方法院檢察署檢察官100 年度毒偵字第977 號
      緩起訴處分書（見本院卷第70頁）。
  (十)犯罪事實二(九)部分：
    １證人黃君榮於警詢及偵查中之證述（見100 年度偵字第63
      65號卷第34頁至第38頁、第284 頁至第286 頁背面）。
    ２證人黃君榮之新北市政府警察局查獲毒品案件尿液檢體監
      管紀錄表暨100年5月27日台灣檢驗科技股份有限公司濫用
      藥物檢驗報告，檢驗結果呈可待因及嗎啡陽性反應（見10
      0 年度偵字第6365號卷第356 頁至第357 頁）。
    ３證人黃君榮指認犯罪嫌疑人（童永進）紀錄表（見100 年
      度偵字第6365號卷第39頁）。
    ４證人黃君榮持用之門號0000000000號行動電話申請人資料
      查詢結果、該門號行動電話與被告之門號0000000000號行
      動電話間通訊監察譯文（見100 年度偵字第6365號卷第40
      頁至第44頁背面）。
    ５證人黃君榮遭查獲之現場照片2 幀、注射針筒、手機照片
      2 幀及手機畫面翻拍照片1 幀（見100 年度偵字第6365號
      卷第45頁至第47頁）。
  (十一)犯罪事實二(十)部分：
    １證人陳國雄於警詢及偵查中之證述（見100 年度偵字第63
      65號卷第308頁至第316 頁、第343 頁至第346 頁）。
    ２證人陳國雄持用之門號0000000000號行動電話申請人資料
      查詢結果、該門號行動電話與被告之門號0000000000號行
      動電話間通訊監察譯文（見100 年度偵字第6365號卷第31
      7 頁至第322 頁）；證人陳國雄向證人黃源信借用之門號
      0000000000號行動電話與被告之門號0000000000號行動電
      話間通訊監察譯文（見100 年度偵字第6365號卷第67頁）
      。
    ３交易地點現場照片3 幀（見100 年度偵字第6365號卷第32
      3 頁）。
    ４臺灣士林地方法院檢察署檢察官100 年度毒偵字第870 號
      、第1178號起訴書（見本院卷第82頁至第83頁）。
  (十二)綜上所述，足認被告於本院準備程序、審理程序之自白核與
    事實相符，堪予採信，是本件事證明確，被告上開犯行均堪
    認定，應依法論科。
二、論罪科刑：
  (一)核被告童永進就犯罪事實一部分所為，係犯毒品危害防制條
    例第10條第1 項之施用第一級毒品罪，就犯罪事實二(一)至(十)
    各項所為，均係犯毒品危害防制條例第4 條第1 項之販賣第
    一級毒品罪。被告施用第一級毒品前及販賣第一級毒品前持
    有第一級毒品之低度行為，均各為施用及販賣之高度行為所
    吸收，皆不另論罪。被告所犯施用第一級毒品罪及犯罪事實
    二(一)至(十)各次販賣第一級毒品罪（共計86次），均犯意各別
    ，行為互殊，應予分論併罰。被告有如犯罪事實一欄所載犯
    罪科刑執行紀錄，有臺灣高等法院被告前案紀錄表、臺灣高
    等法院在監在押全國紀錄表各1 份附卷足憑，是被告於受有
    期徒刑執行完畢5 年內故意再犯本件有期徒刑以上之各罪，
    均為累犯，除就被告所犯犯罪事實二各項販賣第一級毒品罪
    部分，依刑法第64條第1 項、第65條第1 項規定，因屬最輕
    本刑無期徒刑之罪而不得加重外，就被告所犯施用第一級毒
    品罪部分，應依刑法第47條第1 項加重其刑。
  (二)被告雖於本院準備程序中及審理時自白犯罪，惟於偵查中並
    未自白，此有被告之警詢及偵查筆錄存卷可參，故不符合毒
    品危害防制條例第17條第2 項應予減刑之規定。又被告雖主
    張已供出其施用及販賣第一級毒品海洛因之來源為1 名綽號
    「阿華」之成年男子，並提供「阿華」使用之門號00000000
    00號行動電話協助員警查緝，惟觀諸本案卷證，並無「阿華
    」因被告之供述，而遭警查獲之相關事證，且「阿華」之前
    開門號行動電話早於被告提供予員警前，即另遭檢調單位實
    施上線監聽，亦有本院公務電話紀錄1 份在卷足憑（見本院
    卷第102 頁），是亦難認被告所為已符合毒品危害防制條例
    第17條第1 項應予減刑或免刑之規定。惟按刑法第59條規定
    ：犯罪之情狀可憫恕者，得酌量減輕其刑，其所謂「犯罪之
    情狀」，與同法第57條規定科刑時應審酌之一切情狀，並非
    有截然不同之領域，於裁判上酌減其刑時，應就犯罪一切情
    狀（包括第57條所列舉之10款事項），予以全盤考量，審酌
    其犯罪有無可憫恕之事由（即有無特殊之原因與環境，在客
    觀上足以引起一般同情，以及宣告法定低度刑，是否猶嫌過
    重等等），以為判斷。而就販賣毒品案件中，同為販賣毒品
    之人，其原因動機不一，犯罪情節未必盡同，或有大盤毒梟
    者，亦有中、小盤之分，甚或僅止於吸毒者同儕間為求互通
    有無之有償轉讓者亦有之，其販賣行為所造成危害社會之程
    度自屬有異，於此情形，倘依其情狀處以適當徒刑，即足以
    懲儆，並可達防衛社會之目的者，自非不可依客觀之犯行與
    主觀之惡性二者加以考量其情狀，是否有可憫恕之處，適用
    刑法第59條之規定酌量減輕其刑，期使個案裁判之量刑，能
    斟酌至當，符合比例原則（最高法院95年度台上字第6157號
    判決參照）。查本件被告意圖營利販賣第一級毒品海洛因，
    增加毒品在社會流通之危險性，對國民健康及社會秩序已生
    危害，固應受非難，惟觀諸其各次販賣第一級毒品海洛因之
    重量，大多僅約0.05公克至0.1 公克，且販毒所得非鉅，販
    賣第一級毒品海洛因之對象雖多達10人，惟多為被告所熟識
    之朋友，且販賣期間集中於100 年4 月至5 月間，是其販毒
    情節與大量散播毒品謀取暴利之大盤、中盤毒販相較，其間
    顯然有別，亦非危害不特定潛在之人；參以被告確有施用第
    一級毒品海洛因之習，此觀卷附臺灣高等法院被告前案紀錄
    表自明，其並自承販賣第一級毒品海洛因予他人，係為賺取
    些微差價以供自己繼續購買第一級毒品海洛因施用，則被告
    本件各次販毒犯行，性質上較屬吸毒者同儕間為求互通有無
    之有償轉讓情形，衡情自屬情輕法重，其犯罪情狀不無可憫
    恕之處，本院認縱令科以毒品危害防制條例第4 條第1 項之
    法定最低刑度仍嫌過重，爰依刑法第59條之規定，就被告犯
    罪事實二(一)至(十)各次販賣第一級毒品之罪行，均各減輕其刑
    。
  (三)爰審酌被告已有多次施用毒品前科，仍難戒毒癮，再犯本件
    施用毒品案件，且其明知第一級毒品海洛因係足以殘害人之
    身體健康之管制物，竟仍販賣予他人施用，販賣對象達10人
    ，販賣次數亦高達86次，其危害社會治安及國民健康甚深，
    實有可議之處，惟被告各次販賣行為均集中於100年4、5月
    間，販賣對象亦多為其熟識之人，對於社會上不特定多數人
    之身心危害影響，不論自時間或空間範圍上而論，均尚非極
    鉅，佐以其販賣毒品之數量及販毒所得，尚與一般為謀暴利
    而大量散播毒品之毒販有間，且其犯後已坦承犯行，應已知
    所警惕，兼衡其犯罪之動機、目的、手段、智識程度等一切
    情狀，分別量處如主文及附表一至附表十二各項編號主文欄
    所示之刑，並定其如主文所示之應執行刑，以資懲戒。
三、沒收之諭知：
  (一)按犯毒品危害防制條例第4 條至第9 條之罪者，其供犯罪所
    用或因犯罪所得之財物，均沒收之，如全部或一部不能沒收
    時，追徵其價額或以其財產抵償之，毒品危害防制條例第19
    條第1 項定有明文，因同條項係採義務沒收原則，故犯罪所
    得之對價，不問其中成本若干，利潤多少，均應全部諭知沒
    收，且該條所稱「追徵其價額」者，必限於所沒收之物為金
    錢以外之其他財物而無法沒收時，始應追徵其價額，使其繳
    納與原物相當之價額，如所得財物為金錢而無法沒收時，應
    以其財產抵償之，而不發生追徵價額之問題。然所稱因犯罪
    所得之財物，係以實際所得者為限，苟無所得或尚未取得者
    ，即無從為沒收、追徵或以財產抵償之諭知（最高法院99年
    度台上字第5840號判決參照）。又毒品危害防制條例第19條
    第1 項規定：「其供犯罪所用或因犯罪所得之財物，均沒收
    之」，既有意省略「不問屬於犯人與否，沒收之」之要件，
    基於刑止一身之原則及參照刑法第38條第3 項前段規定之立
    法精神，應認「以屬於犯人者為限」，始得宣告沒收，即供
    犯罪所用或因犯罪所得之財物若非犯人所有，或已非犯人所
    有（例如犯人已將之轉讓他人，而受讓人未具共犯身分），
    即無予以宣告沒收之餘地（最高法院93年度台上字第3263號
    判決意旨可資參照）。
  (二)附表一至附表十二各項編號所示被告販賣第一級毒品所得之
    財物共8 萬7,500 元，雖未經扣案，然係被告因犯罪所得之
    財物，仍應依毒品危害防制條例第19條第1 項前段之規定宣
    告沒收之，如全部或一部不能沒收時，以被告之財產抵償之
    。另被告於附表四編號15至18、附表七編號2 、4 、6 分別
    販賣第一級毒品海洛因予證人許鈞弼、張智宏之部分，因證
    人許鈞弼、張智宏尚未交付價款予被告，業經被告供述在卷
    ，並據證人許鈞弼、張智宏於本院審理中具結證述無訛，依
    上開說明，此部分自無從為沒收或以財產抵償之諭知。又起
    訴書雖聲請就被告所有帳戶內因販賣毒品所得財物宣告沒收
    云云，惟被告素來係以現金方式與附表一至附表十二所示之
    人交易之事實，除據被告供述無誤外，並經附表一至附表十
    二所示證人證述歷歷，堪信為實在，且觀諸卷附中華郵政股
    份有限公司100 年7 月15日儲字第1000120879號函附被告所
    有之第00000000000000號存簿儲金帳戶歷史交易清單、日盛
    國際商業銀行股份有限公司作業處100 年7 月15日日銀字第
    1002E00078170 號函附被告所有之第00000000000000號帳戶
    歷史交易表（分見本院卷第136 頁至第139 頁、第140 頁至
    第142 頁），亦未見該等帳戶內之存款與被告本案犯行有何
    關連，是於缺乏具體事證足認該等帳戶內之款項係本案犯罪
    所得之情況下，自不得逕予宣告沒收，則起訴書此部分所指
    ，容有誤會，併予指明。
  (三)未扣案之NOKIA 廠牌行動電話1 支係被告所有，未扣案之門
    號0000000000號SIM 卡則係被告受贈於他人後所有，二者均
    係被告所有供聯絡附表一至附表十二所列各次交易所用之物
    ，業據其供述在卷，雖被告於本院審理中另供稱已將該行動
    電話及SIM 卡丟棄，惟尚查無事證足資證明該等物品事實上
    業已滅失，故仍應依毒品危害防制條例第19條第1 項前段宣
    告沒收之，如全部或一部不能沒收時，應追徵其價額。
  (四)扣案之淡水第一信用合作社提款卡1 張、磨石器1 個、行動
    電話1 支（含門號0000000000號SIM 卡）雖均屬被告持有之
    物，惟並無證據證明與本案相關，均不予宣告沒收，附此敘
    明。
四、又公訴意旨雖請求諭知被告刑前強制工作。惟按保安處分係
    針對受處分人將來之危險性所為之處置，以達教化、治療之
    目的，為刑罰之補充制度；我國現行刑法採刑罰與保安處分
    雙軌制，係在維持行為責任之刑罰原則下，為協助行為人再
    社會化之功能，以及改善行為人潛在之危險性格，期能達成
    根治犯罪原因、預防犯罪之特別目的。是保安處分中之強制
    工作，旨在對嚴重職業性犯罪及欠缺正確工作觀念或無正常
    工作因而犯罪者，強制其從事勞動，學習一技之長及正確之
    謀生觀念，使其日後重返社會，能適應社會生活。刑法第90
    條第1 項亦規定：「有犯罪之習慣或因遊蕩或懶惰成習而犯
    罪者，得於刑之執行完畢或赦免後，令入勞動場所，強制工
    作。」即均係本於保安處分應受比例原則之規範，使保安處
    分之宣告，與行為人所為行為之嚴重性、行為人所表現之危
    險性及對於行為人未來行為之期待性相當之意旨而制定，而
    由法院視行為人之危險性格，決定應否令入勞動處所強制工
    作，以達預防之目的（最高法院95年度台上字第4615號判決
    意旨可資參照）。查本案被告雖有多次施用毒品前科，惟其
    犯本件各次販賣毒品罪行，僅係為賺取差價以供自己施用毒
    品，且犯罪時間集中於100 年4 月至5 月間，已如前述，且
    被告本有正當工作，尚難謂其有販賣毒品習慣，或因懶惰成
    習而犯罪，兼之被告犯罪後已坦承犯行不諱，尚知悔悟，依
    比例原則，綜合其所為行為之嚴重性、所表現之危險性及對
    其未來之期待性等情以觀，本院認所宣告應執行之有期徒刑
    已與被告犯行之處罰相當，足資儆懲，尚無再令被告於刑之
    執行前入勞動場所強制工作之必要，併此敘明。
據上論斷，應依刑事訴訟法第299條第1項前段，毒品危害防制條
例第4條第1項、第10條第1項、第19條第1項前段，刑法第11條、
第47條第1項、第59條、第51條第5款，判決如主文。
本案經檢察官蔡元仕到庭執行職務。
中    華    民    國   100    年    10    月    5     日
                  刑事第三庭審判長法  官  黃潔茹
                                  法  官  劉育琳
                                  法  官  蘇怡文
以上正本證明與原本無異。
如不服本判決應於收受送達後10日內向本院提出上訴書狀，並應
敘述具體理由。其未敘述上訴理由者，應於上訴期間屆滿後20日
內向本院補提理由書( 均須按他造當事人之人數附繕本) 「切勿
逕送上級法院」。
                                  書記官  朱俶伶
中    華    民    國   100    年    10    月    7     日
所犯法條
毒品危害防制條例第4條
製造、運輸、販賣第一級毒品者，處死刑或無期徒刑；處無期徒
刑者，得併科新臺幣 2 千萬元以下罰金。
製造、運輸、販賣第二級毒品者，處無期徒刑或 7 年以上有期
徒刑，得併科新臺幣 1 千萬元以下罰金。
製造、運輸、販賣第三級毒品者，處 5 年以上有期徒刑，得併
科新臺幣 7 百萬元以下罰金。
製造、運輸、販賣第四級毒品者，處 3 年以上 10 年以下有期
徒刑，得併科新臺幣 3 百萬元以下罰金。
製造、運輸、販賣專供製造或施用毒品之器具者，處 1 年以上
7 年以下有期徒刑，得併科新臺幣 1 百萬元以下罰金。
前五項之未遂犯罰之。
毒品危害防制條例第10條
施用第一級毒品者，處 6 月以上 5 年以下有期徒刑。
施用第二級毒品者，處 3 年以下有期徒刑。
附表一
┌─┬───┬────┬────┬────┬───────┐
│編│買受人│交易時間│交易地點│交易標的│主文          │
│號│      │        │        │及交易價│              │
│  │      │        │        │格（新臺│              │
│  │      │        │        │幣）    │              │
├─┼───┼────┼────┼────┼───────┤
│1 │王清水│100年4月│新北市淡│0.05公克│童永進販賣第一│
│  │（使用│15日下午│水區鼻頭│海洛因，│級毒品，累犯，│
│  │行動電│5時54分 │街18之6 │交易價格│處有期徒刑拾伍│
│  │話門號│許至6時 │號被告住│500 元（│年貳月。未扣案│
│  │：0933│53分許  │處旁之捷│未扣案）│之NOKIA 廠牌行│
│  │796667│        │運淡水站│        │動電話壹支（含│
│  │號）  │        │公園紅磚│        │未扣案之門號○│
│  │      │        │牆邊    │        │0000000│
│  │      │        │        │        │七七號SIM 卡）│
│  │      │        │        │        │及未扣案販賣第│
│  │      │        │        │        │一級毒品所得之│
│  │      │        │        │        │財物新臺幣伍佰│
│  │      │        │        │        │元均沒收，其中│
│  │      │        │        │        │未扣案之NOKIA │
│  │      │        │        │        │廠牌行動電話壹│
│  │      │        │        │        │支（含未扣案之│
│  │      │        │        │        │門號○九三六五│
│  │      │        │        │        │三四八七七號  │
│  │      │        │        │        │SIM 卡），如全│
│  │      │        │        │        │部或一部不能沒│
│  │      │        │        │        │收時，追徵其價│
│  │      │        │        │        │額；犯罪所得新│
│  │      │        │        │        │臺幣伍佰元部分│
│  │      │        │        │        │，如全部或一部│
│  │      │        │        │        │不能沒收時，以│
│  │      │        │        │        │其財產抵償之。│
├─┼───┼────┼────┼────┼───────┤
│2 │王清水│100年4月│同上址  │0.05公克│童永進販賣第一│
│  │（使用│18日下午│        │海洛因，│級毒品，累犯，│
│  │行動電│5時49分 │        │交易價格│處有期徒刑拾伍│
│  │話門號│許至6時1│        │500 元（│年貳月。未扣案│
│  │：0933│分許    │        │未扣案）│之NOKIA 廠牌行│
│  │796667│        │        │        │動電話壹支（含│
│  │號）  │        │        │        │未扣案之門號○│
│  │      │        │        │        │0000000│
│  │      │        │        │        │七七號SIM 卡）│
│  │      │        │        │        │及未扣案販賣第│
│  │      │        │        │        │一級毒品所得之│
│  │      │        │        │        │財物新臺幣伍佰│
│  │      │        │        │        │元均沒收，其中│
│  │      │        │        │        │未扣案之NOKIA │
│  │      │        │        │        │廠牌行動電話壹│
│  │      │        │        │        │支（含未扣案之│
│  │      │        │        │        │門號○九三六五│
│  │      │        │        │        │三四八七七號  │
│  │      │        │        │        │SIM 卡），如全│
│  │      │        │        │        │部或一部不能沒│
│  │      │        │        │        │收時，追徵其價│
│  │      │        │        │        │額；犯罪所得新│
│  │      │        │        │        │臺幣伍佰元部分│
│  │      │        │        │        │，如全部或一部│
│  │      │        │        │        │不能沒收時，以│
│  │      │        │        │        │其財產抵償之。│
│  │      │        │        │        │              │
├─┼───┼────┼────┼────┼───────┤
│3 │王清水│100年4月│同上址  │0.05公克│童永進販賣第一│
│  │（使用│20日下午│        │海洛因，│級毒品，累犯，│
│  │行動電│3時16分 │        │交易價格│處有期徒刑拾伍│
│  │話門號│許至3時 │        │500 元（│年貳月。未扣案│
│  │：0933│35分許  │        │未扣案）│之NOKIA 廠牌行│
│  │796667│        │        │        │動電話壹支（含│
│  │號）  │        │        │        │未扣案之門號○│
│  │      │        │        │        │0000000│
│  │      │        │        │        │七七號SIM 卡）│
│  │      │        │        │        │及未扣案販賣第│
│  │      │        │        │        │一級毒品所得之│
│  │      │        │        │        │財物新臺幣伍佰│
│  │      │        │        │        │元均沒收，其中│
│  │      │        │        │        │未扣案之NOKIA │
│  │      │        │        │        │廠牌行動電話壹│
│  │      │        │        │        │支（含未扣案之│
│  │      │        │        │        │門號○九三六五│
│  │      │        │        │        │三四八七七號  │
│  │      │        │        │        │SIM 卡），如全│
│  │      │        │        │        │部或一部不能沒│
│  │      │        │        │        │收時，追徵其價│
│  │      │        │        │        │額；犯罪所得新│
│  │      │        │        │        │臺幣伍佰元部分│
│  │      │        │        │        │，如全部或一部│
│  │      │        │        │        │不能沒收時，以│
│  │      │        │        │        │其財產抵償之。│
├─┼───┼────┼────┼────┼───────┤
│4 │王清水│100年4月│同上址  │0.05公克│童永進販賣第一│
│  │（使用│21日下午│        │海洛因，│級毒品，累犯，│
│  │行動電│5時40分 │        │交易價格│處有期徒刑拾伍│
│  │話門號│許至5時 │        │500 元（│年貳月。未扣案│
│  │：0933│57分許  │        │未扣案）│之NOKIA 廠牌行│
│  │796667│        │        │        │動電話壹支（含│
│  │號）  │        │        │        │未扣案之門號○│
│  │      │        │        │        │0000000│
│  │      │        │        │        │七七號SIM 卡）│
│  │      │        │        │        │及未扣案販賣第│
│  │      │        │        │        │一級毒品所得之│
│  │      │        │        │        │財物新臺幣伍佰│
│  │      │        │        │        │元均沒收，其中│
│  │      │        │        │        │未扣案之NOKIA │
│  │      │        │        │        │廠牌行動電話壹│
│  │      │        │        │        │支（含未扣案之│
│  │      │        │        │        │門號○九三六五│
│  │      │        │        │        │三四八七七號  │
│  │      │        │        │        │SIM 卡），如全│
│  │      │        │        │        │部或一部不能沒│
│  │      │        │        │        │收時，追徵其價│
│  │      │        │        │        │額；犯罪所得新│
│  │      │        │        │        │臺幣伍佰元部分│
│  │      │        │        │        │，如全部或一部│
│  │      │        │        │        │不能沒收時，以│
│  │      │        │        │        │其財產抵償之。│
├─┼───┼────┼────┼────┼───────┤
│5 │王清水│100年4月│同上址  │0.05公克│童永進販賣第一│
│  │（使用│22日下午│        │海洛因，│級毒品，累犯，│
│  │行動電│5時56分 │        │交易價格│處有期徒刑拾伍│
│  │話門號│許      │        │500 元（│年貳月。未扣案│
│  │：0933│        │        │未扣案）│之NOKIA 廠牌行│
│  │796667│        │        │        │動電話壹支（含│
│  │號）  │        │        │        │未扣案之門號○│
│  │      │        │        │        │0000000│
│  │      │        │        │        │七七號SIM 卡）│
│  │      │        │        │        │及未扣案販賣第│
│  │      │        │        │        │一級毒品所得之│
│  │      │        │        │        │財物新臺幣伍佰│
│  │      │        │        │        │元均沒收，其中│
│  │      │        │        │        │未扣案之NOKIA │
│  │      │        │        │        │廠牌行動電話壹│
│  │      │        │        │        │支（含未扣案之│
│  │      │        │        │        │門號○九三六五│
│  │      │        │        │        │三四八七七號  │
│  │      │        │        │        │SIM 卡），如全│
│  │      │        │        │        │部或一部不能沒│
│  │      │        │        │        │收時，追徵其價│
│  │      │        │        │        │額；犯罪所得新│
│  │      │        │        │        │臺幣伍佰元部分│
│  │      │        │        │        │，如全部或一部│
│  │      │        │        │        │不能沒收時，以│
│  │      │        │        │        │其財產抵償之。│
├─┼───┼────┼────┼────┼───────┤
│6 │王清水│100年4月│同上址  │0.05公克│童永進販賣第一│
│  │（使用│23日上午│        │海洛因，│級毒品，累犯，│
│  │行動電│12時51分│        │交易價格│處有期徒刑拾伍│
│  │話門號│許至下午│        │500 元（│年貳月。未扣案│
│  │：0933│1時1分許│        │未扣案）│之NOKIA 廠牌行│
│  │796667│        │        │        │動電話壹支（含│
│  │號）  │        │        │        │未扣案之門號○│
│  │      │        │        │        │0000000│
│  │      │        │        │        │七七號SIM 卡）│
│  │      │        │        │        │及未扣案販賣第│
│  │      │        │        │        │一級毒品所得之│
│  │      │        │        │        │財物新臺幣伍佰│
│  │      │        │        │        │元均沒收，其中│
│  │      │        │        │        │未扣案之NOKIA │
│  │      │        │        │        │廠牌行動電話壹│
│  │      │        │        │        │支（含未扣案之│
│  │      │        │        │        │門號○九三六五│
│  │      │        │        │        │三四八七七號  │
│  │      │        │        │        │SIM 卡），如全│
│  │      │        │        │        │部或一部不能沒│
│  │      │        │        │        │收時，追徵其價│
│  │      │        │        │        │額；犯罪所得新│
│  │      │        │        │        │臺幣伍佰元部分│
│  │      │        │        │        │，如全部或一部│
│  │      │        │        │        │不能沒收時，以│
│  │      │        │        │        │其財產抵償之。│
├─┼───┼────┼────┼────┼───────┤
│7 │王清水│100年4月│同上址  │0.05公克│童永進販賣第一│
│  │（使用│23日下午│        │海洛因，│級毒品，累犯，│
│  │行動電│4時14分 │        │交易價格│處有期徒刑拾伍│
│  │話門號│許至4時 │        │500 元（│年貳月。未扣案│
│  │：0933│27分許  │        │未扣案）│之NOKIA 廠牌行│
│  │796667│        │        │        │動電話壹支（含│
│  │號）  │        │        │        │未扣案之門號○│
│  │      │        │        │        │0000000│
│  │      │        │        │        │七七號SIM 卡）│
│  │      │        │        │        │及未扣案販賣第│
│  │      │        │        │        │一級毒品所得之│
│  │      │        │        │        │財物新臺幣伍佰│
│  │      │        │        │        │元均沒收，其中│
│  │      │        │        │        │未扣案之NOKIA │
│  │      │        │        │        │廠牌行動電話壹│
│  │      │        │        │        │支（含未扣案之│
│  │      │        │        │        │門號○九三六五│
│  │      │        │        │        │三四八七七號  │
│  │      │        │        │        │SIM 卡），如全│
│  │      │        │        │        │部或一部不能沒│
│  │      │        │        │        │收時，追徵其價│
│  │      │        │        │        │額；犯罪所得新│
│  │      │        │        │        │臺幣伍佰元部分│
│  │      │        │        │        │，如全部或一部│
│  │      │        │        │        │不能沒收時，以│
│  │      │        │        │        │其財產抵償之。│
├─┼───┼────┼────┼────┼───────┤
│8 │王清水│100年4月│同上址  │0.05公克│童永進販賣第一│
│  │（使用│24日上午│        │海洛因，│級毒品，累犯，│
│  │行動電│12時34分│        │交易價格│處有期徒刑拾伍│
│  │話門號│許      │        │500 元（│年貳月。未扣案│
│  │：0933│        │        │未扣案）│之NOKIA 廠牌行│
│  │796667│        │        │        │動電話壹支（含│
│  │號）  │        │        │        │未扣案之門號○│
│  │      │        │        │        │0000000│
│  │      │        │        │        │七七號SIM 卡）│
│  │      │        │        │        │及未扣案販賣第│
│  │      │        │        │        │一級毒品所得之│
│  │      │        │        │        │財物新臺幣伍佰│
│  │      │        │        │        │元均沒收，其中│
│  │      │        │        │        │未扣案之NOKIA │
│  │      │        │        │        │廠牌行動電話壹│
│  │      │        │        │        │支（含未扣案之│
│  │      │        │        │        │門號○九三六五│
│  │      │        │        │        │三四八七七號  │
│  │      │        │        │        │SIM 卡），如全│
│  │      │        │        │        │部或一部不能沒│
│  │      │        │        │        │收時，追徵其價│
│  │      │        │        │        │額；犯罪所得新│
│  │      │        │        │        │臺幣伍佰元部分│
│  │      │        │        │        │，如全部或一部│
│  │      │        │        │        │不能沒收時，以│
│  │      │        │        │        │其財產抵償之。│
├─┼───┼────┼────┼────┼───────┤
│9 │王清水│100年4月│同上址  │0.05公克│童永進販賣第一│
│  │（使用│26日下午│        │海洛因，│級毒品，累犯，│
│  │行動電│6時45分 │        │交易價格│處有期徒刑拾伍│
│  │話門號│許至6時 │        │500 元（│年貳月。未扣案│
│  │：0933│57分許  │        │未扣案）│之NOKIA 廠牌行│
│  │796667│        │        │        │動電話壹支（含│
│  │號）  │        │        │        │未扣案之門號○│
│  │      │        │        │        │0000000│
│  │      │        │        │        │七七號SIM 卡）│
│  │      │        │        │        │及未扣案販賣第│
│  │      │        │        │        │一級毒品所得之│
│  │      │        │        │        │財物新臺幣伍佰│
│  │      │        │        │        │元均沒收，其中│
│  │      │        │        │        │未扣案之NOKIA │
│  │      │        │        │        │廠牌行動電話壹│
│  │      │        │        │        │支（含未扣案之│
│  │      │        │        │        │門號○九三六五│
│  │      │        │        │        │三四八七七號  │
│  │      │        │        │        │SIM 卡），如全│
│  │      │        │        │        │部或一部不能沒│
│  │      │        │        │        │收時，追徵其價│
│  │      │        │        │        │額；犯罪所得新│
│  │      │        │        │        │臺幣伍佰元部分│
│  │      │        │        │        │，如全部或一部│
│  │      │        │        │        │不能沒收時，以│
│  │      │        │        │        │其財產抵償之。│
├─┼───┼────┼────┼────┼───────┤
│10│王清水│100年4月│同上址  │0.05公克│童永進販賣第一│
│  │（使用│27日下午│        │海洛因，│級毒品，累犯，│
│  │行動電│6時57分 │        │交易價格│處有期徒刑拾伍│
│  │話門號│許至7時 │        │500 元（│年貳月。未扣案│
│  │：0933│7分許   │        │未扣案）│之NOKIA 廠牌行│
│  │796667│        │        │        │動電話壹支（含│
│  │號）  │        │        │        │未扣案之門號○│
│  │      │        │        │        │0000000│
│  │      │        │        │        │七七號SIM 卡）│
│  │      │        │        │        │及未扣案販賣第│
│  │      │        │        │        │一級毒品所得之│
│  │      │        │        │        │財物新臺幣伍佰│
│  │      │        │        │        │元均沒收，其中│
│  │      │        │        │        │未扣案之NOKIA │
│  │      │        │        │        │廠牌行動電話壹│
│  │      │        │        │        │支（含未扣案之│
│  │      │        │        │        │門號○九三六五│
│  │      │        │        │        │三四八七七號  │
│  │      │        │        │        │SIM 卡），如全│
│  │      │        │        │        │部或一部不能沒│
│  │      │        │        │        │收時，追徵其價│
│  │      │        │        │        │額；犯罪所得新│
│  │      │        │        │        │臺幣伍佰元部分│
│  │      │        │        │        │，如全部或一部│
│  │      │        │        │        │不能沒收時，以│
│  │      │        │        │        │其財產抵償之。│
├─┼───┼────┼────┼────┼───────┤
│11│王清水│100年4月│同上址  │0.05公克│童永進販賣第一│
│  │（使用│29日下午│        │海洛因，│級毒品，累犯，│
│  │行動電│1時5分許│        │交易價格│處有期徒刑拾伍│
│  │話門號│至6時42 │        │500 元（│年貳月。未扣案│
│  │：0933│分許    │        │未扣案）│之NOKIA 廠牌行│
│  │796667│        │        │        │動電話壹支（含│
│  │號）  │        │        │        │未扣案之門號○│
│  │      │        │        │        │0000000│
│  │      │        │        │        │七七號SIM 卡）│
│  │      │        │        │        │及未扣案販賣第│
│  │      │        │        │        │一級毒品所得之│
│  │      │        │        │        │財物新臺幣伍佰│
│  │      │        │        │        │元均沒收，其中│
│  │      │        │        │        │未扣案之NOKIA │
│  │      │        │        │        │廠牌行動電話壹│
│  │      │        │        │        │支（含未扣案之│
│  │      │        │        │        │門號○九三六五│
│  │      │        │        │        │三四八七七號  │
│  │      │        │        │        │SIM 卡），如全│
│  │      │        │        │        │部或一部不能沒│
│  │      │        │        │        │收時，追徵其價│
│  │      │        │        │        │額；犯罪所得新│
│  │      │        │        │        │臺幣伍佰元部分│
│  │      │        │        │        │，如全部或一部│
│  │      │        │        │        │不能沒收時，以│
│  │      │        │        │        │其財產抵償之。│
├─┼───┼────┼────┼────┼───────┤
│12│王清水│100年4月│同上址  │0.05公克│童永進販賣第一│
│  │（使用│30日下午│        │海洛因，│級毒品，累犯，│
│  │行動電│5時29分 │        │交易價格│處有期徒刑拾伍│
│  │話門號│許至5時 │        │500 元（│年貳月。未扣案│
│  │：0933│40分許  │        │未扣案）│之NOKIA 廠牌行│
│  │796667│        │        │        │動電話壹支（含│
│  │號）  │        │        │        │未扣案之門號○│
│  │      │        │        │        │0000000│
│  │      │        │        │        │七七號SIM 卡）│
│  │      │        │        │        │及未扣案販賣第│
│  │      │        │        │        │一級毒品所得之│
│  │      │        │        │        │財物新臺幣伍佰│
│  │      │        │        │        │元均沒收，其中│
│  │      │        │        │        │未扣案之NOKIA │
│  │      │        │        │        │廠牌行動電話壹│
│  │      │        │        │        │支（含未扣案之│
│  │      │        │        │        │門號○九三六五│
│  │      │        │        │        │三四八七七號  │
│  │      │        │        │        │SIM 卡），如全│
│  │      │        │        │        │部或一部不能沒│
│  │      │        │        │        │收時，追徵其價│
│  │      │        │        │        │額；犯罪所得新│
│  │      │        │        │        │臺幣伍佰元部分│
│  │      │        │        │        │，如全部或一部│
│  │      │        │        │        │不能沒收時，以│
│  │      │        │        │        │其財產抵償之。│
├─┼───┼────┼────┼────┼───────┤
│13│王清水│100年5月│同上址  │0.05公克│童永進販賣第一│
│  │（使用│2日下午9│        │海洛因，│級毒品，累犯，│
│  │行動電│時1分許 │        │交易價格│處有期徒刑拾伍│
│  │話門號│至9時13 │        │500 元（│年貳月。未扣案│
│  │：0933│分許    │        │未扣案）│之NOKIA 廠牌行│
│  │796667│        │        │        │動電話壹支（含│
│  │號）  │        │        │        │未扣案之門號○│
│  │      │        │        │        │0000000│
│  │      │        │        │        │七七號SIM 卡）│
│  │      │        │        │        │及未扣案販賣第│
│  │      │        │        │        │一級毒品所得之│
│  │      │        │        │        │財物新臺幣伍佰│
│  │      │        │        │        │元均沒收，其中│
│  │      │        │        │        │未扣案之NOKIA │
│  │      │        │        │        │廠牌行動電話壹│
│  │      │        │        │        │支（含未扣案之│
│  │      │        │        │        │門號○九三六五│
│  │      │        │        │        │三四八七七號  │
│  │      │        │        │        │SIM 卡），如全│
│  │      │        │        │        │部或一部不能沒│
│  │      │        │        │        │收時，追徵其價│
│  │      │        │        │        │額；犯罪所得新│
│  │      │        │        │        │臺幣伍佰元部分│
│  │      │        │        │        │，如全部或一部│
│  │      │        │        │        │不能沒收時，以│
│  │      │        │        │        │其財產抵償之。│
├─┼───┼────┼────┼────┼───────┤
│14│王清水│100年5月│同上址  │0.05公克│童永進販賣第一│
│  │（使用│3日上午9│        │海洛因，│級毒品，累犯，│
│  │行動電│時25分許│        │交易價格│處有期徒刑拾伍│
│  │話門號│        │        │500 元（│年貳月。未扣案│
│  │：0933│        │        │未扣案）│之NOKIA 廠牌行│
│  │796667│        │        │        │動電話壹支（含│
│  │號）  │        │        │        │未扣案之門號○│
│  │      │        │        │        │0000000│
│  │      │        │        │        │七七號SIM 卡）│
│  │      │        │        │        │及未扣案販賣第│
│  │      │        │        │        │一級毒品所得之│
│  │      │        │        │        │財物新臺幣伍佰│
│  │      │        │        │        │元均沒收，其中│
│  │      │        │        │        │未扣案之NOKIA │
│  │      │        │        │        │廠牌行動電話壹│
│  │      │        │        │        │支（含未扣案之│
│  │      │        │        │        │門號○九三六五│
│  │      │        │        │        │三四八七七號  │
│  │      │        │        │        │SIM 卡），如全│
│  │      │        │        │        │部或一部不能沒│
│  │      │        │        │        │收時，追徵其價│
│  │      │        │        │        │額；犯罪所得新│
│  │      │        │        │        │臺幣伍佰元部分│
│  │      │        │        │        │，如全部或一部│
│  │      │        │        │        │不能沒收時，以│
│  │      │        │        │        │其財產抵償之。│
├─┼───┼────┼────┼────┼───────┤
│15│王清水│100年5月│同上址  │0.05公克│童永進販賣第一│
│  │（使用│4日上午8│        │海洛因，│級毒品，累犯，│
│  │行動電│時38分許│        │交易價格│處有期徒刑拾伍│
│  │話門號│至9時2分│        │500 元（│年貳月。未扣案│
│  │：0933│許      │        │未扣案）│之NOKIA 廠牌行│
│  │796667│        │        │        │動電話壹支（含│
│  │號）  │        │        │        │未扣案之門號○│
│  │      │        │        │        │0000000│
│  │      │        │        │        │七七號SIM 卡）│
│  │      │        │        │        │及未扣案販賣第│
│  │      │        │        │        │一級毒品所得之│
│  │      │        │        │        │財物新臺幣伍佰│
│  │      │        │        │        │元均沒收，其中│
│  │      │        │        │        │未扣案之NOKIA │
│  │      │        │        │        │廠牌行動電話壹│
│  │      │        │        │        │支（含未扣案之│
│  │      │        │        │        │門號○九三六五│
│  │      │        │        │        │三四八七七號  │
│  │      │        │        │        │SIM 卡），如全│
│  │      │        │        │        │部或一部不能沒│
│  │      │        │        │        │收時，追徵其價│
│  │      │        │        │        │額；犯罪所得新│
│  │      │        │        │        │臺幣伍佰元部分│
│  │      │        │        │        │，如全部或一部│
│  │      │        │        │        │不能沒收時，以│
│  │      │        │        │        │其財產抵償之。│
├─┼───┼────┼────┼────┼───────┤
│16│王清水│100年5月│同上址  │0.05公克│童永進販賣第一│
│  │（使用│4日下午5│        │海洛因，│級毒品，累犯，│
│  │行動電│時28分許│        │交易價格│處有期徒刑拾伍│
│  │話門號│至5時36 │        │500 元（│年貳月。未扣案│
│  │：0933│分許    │        │未扣案）│之NOKIA 廠牌行│
│  │796667│        │        │        │動電話壹支（含│
│  │號）  │        │        │        │未扣案之門號○│
│  │      │        │        │        │0000000│
│  │      │        │        │        │七七號SIM 卡）│
│  │      │        │        │        │及未扣案販賣第│
│  │      │        │        │        │一級毒品所得之│
│  │      │        │        │        │財物新臺幣伍佰│
│  │      │        │        │        │元均沒收，其中│
│  │      │        │        │        │未扣案之NOKIA │
│  │      │        │        │        │廠牌行動電話壹│
│  │      │        │        │        │支（含未扣案之│
│  │      │        │        │        │門號○九三六五│
│  │      │        │        │        │三四八七七號  │
│  │      │        │        │        │SIM 卡），如全│
│  │      │        │        │        │部或一部不能沒│
│  │      │        │        │        │收時，追徵其價│
│  │      │        │        │        │額；犯罪所得新│
│  │      │        │        │        │臺幣伍佰元部分│
│  │      │        │        │        │，如全部或一部│
│  │      │        │        │        │不能沒收時，以│
│  │      │        │        │        │其財產抵償之。│
└─┴───┴────┴────┴────┴───────┘
附表二
┌─┬───┬────┬────┬────┬───────┐
│編│買受人│交易時間│交易地點│交易標的│主文          │
│號│      │        │        │及交易價│              │
│  │      │        │        │格（新臺│              │
│  │      │        │        │幣）    │              │
├─┼───┼────┼────┼────┼───────┤
│1 │張金源│100年4月│新北市淡│0.05公克│童永進販賣第一│
│  │（使用│12日下午│水區鼻頭│海洛因（│級毒品，累犯，│
│  │行動電│1時15分 │街18之6 │起訴書誤│處有期徒刑拾伍│
│  │話門號│許      │號被告住│載為甲基│年貳月。未扣案│
│  │：0981│        │處旁之捷│安非他命│之NOKIA 廠牌行│
│  │000301│        │運淡水站│，業經公│動電話壹支（含│
│  │號）  │        │公園紅磚│訴人當庭│未扣案之門號○│
│  │      │        │牆邊    │更正），│0000000│
│  │      │        │        │交易價格│七七號SIM 卡）│
│  │      │        │        │500 元（│及未扣案販賣第│
│  │      │        │        │未扣案）│一級毒品所得之│
│  │      │        │        │        │財物新臺幣伍佰│
│  │      │        │        │        │元均沒收，其中│
│  │      │        │        │        │未扣案之NOKIA │
│  │      │        │        │        │廠牌行動電話壹│
│  │      │        │        │        │支（含未扣案之│
│  │      │        │        │        │門號○九三六五│
│  │      │        │        │        │三四八七七號  │
│  │      │        │        │        │SIM 卡），如全│
│  │      │        │        │        │部或一部不能沒│
│  │      │        │        │        │收時，追徵其價│
│  │      │        │        │        │額；犯罪所得新│
│  │      │        │        │        │臺幣伍佰元部分│
│  │      │        │        │        │，如全部或一部│
│  │      │        │        │        │不能沒收時，以│
│  │      │        │        │        │其財產抵償之。│
├─┼───┼────┼────┼────┼───────┤
│2 │張金源│100年4月│同上址  │0.05公克│童永進販賣第一│
│  │（使用│16日下午│        │海洛因（│級毒品，累犯，│
│  │行動電│1時1分許│        │起訴書誤│處有期徒刑拾伍│
│  │話門號│至6時許 │        │載為甲基│年貳月。未扣案│
│  │：0981│        │        │安非他命│之NOKIA 廠牌行│
│  │000301│        │        │，業經公│動電話壹支（含│
│  │號）  │        │        │訴人當庭│未扣案之門號○│
│  │      │        │        │更正），│0000000│
│  │      │        │        │交易價格│七七號SIM 卡）│
│  │      │        │        │500 元（│及未扣案販賣第│
│  │      │        │        │未扣案）│一級毒品所得之│
│  │      │        │        │        │財物新臺幣伍佰│
│  │      │        │        │        │元均沒收，其中│
│  │      │        │        │        │未扣案之NOKIA │
│  │      │        │        │        │廠牌行動電話壹│
│  │      │        │        │        │支（含未扣案之│
│  │      │        │        │        │門號○九三六五│
│  │      │        │        │        │三四八七七號  │
│  │      │        │        │        │SIM 卡），如全│
│  │      │        │        │        │部或一部不能沒│
│  │      │        │        │        │收時，追徵其價│
│  │      │        │        │        │額；犯罪所得新│
│  │      │        │        │        │臺幣伍佰元部分│
│  │      │        │        │        │，如全部或一部│
│  │      │        │        │        │不能沒收時，以│
│  │      │        │        │        │其財產抵償之。│
├─┼───┼────┼────┼────┼───────┤
│3 │張金源│100年4月│同上址  │0.05公克│童永進販賣第一│
│  │（使用│16日下午│        │海洛因（│級毒品，累犯，│
│  │行動電│6時59分 │        │起訴書誤│處有期徒刑拾伍│
│  │話門號│許至7時 │        │載為甲基│年貳月。未扣案│
│  │：0981│11分許  │        │安非他命│之NOKIA 廠牌行│
│  │000301│        │        │，業經公│動電話壹支（含│
│  │號）  │        │        │訴人當庭│未扣案之門號○│
│  │      │        │        │更正），│0000000│
│  │      │        │        │交易價格│七七號SIM 卡）│
│  │      │        │        │500 元（│及未扣案販賣第│
│  │      │        │        │未扣案）│一級毒品所得之│
│  │      │        │        │        │財物新臺幣伍佰│
│  │      │        │        │        │元均沒收，其中│
│  │      │        │        │        │未扣案之NOKIA │
│  │      │        │        │        │廠牌行動電話壹│
│  │      │        │        │        │支（含未扣案之│
│  │      │        │        │        │門號○九三六五│
│  │      │        │        │        │三四八七七號  │
│  │      │        │        │        │SIM 卡），如全│
│  │      │        │        │        │部或一部不能沒│
│  │      │        │        │        │收時，追徵其價│
│  │      │        │        │        │額；犯罪所得新│
│  │      │        │        │        │臺幣伍佰元部分│
│  │      │        │        │        │，如全部或一部│
│  │      │        │        │        │不能沒收時，以│
│  │      │        │        │        │其財產抵償之。│
├─┼───┼────┼────┼────┼───────┤
│4 │張金源│100年4月│同上址  │0.05公克│童永進販賣第一│
│  │（使用│2日中午 │        │海洛因（│級毒品，累犯，│
│  │行動電│12時5分 │        │起訴書誤│處有期徒刑拾伍│
│  │話門號│許      │        │載為甲基│年貳月。未扣案│
│  │：0981│        │        │安非他命│之NOKIA 廠牌行│
│  │000301│        │        │，業經公│動電話壹支（含│
│  │號）  │        │        │訴人當庭│未扣案之門號○│
│  │      │        │        │更正），│0000000│
│  │      │        │        │交易價格│七七號SIM 卡）│
│  │      │        │        │500 元（│及未扣案販賣第│
│  │      │        │        │未扣案）│一級毒品所得之│
│  │      │        │        │        │財物新臺幣伍佰│
│  │      │        │        │        │元均沒收，其中│
│  │      │        │        │        │未扣案之NOKIA │
│  │      │        │        │        │廠牌行動電話壹│
│  │      │        │        │        │支（含未扣案之│
│  │      │        │        │        │門號○九三六五│
│  │      │        │        │        │三四八七七號  │
│  │      │        │        │        │SIM 卡），如全│
│  │      │        │        │        │部或一部不能沒│
│  │      │        │        │        │收時，追徵其價│
│  │      │        │        │        │額；犯罪所得新│
│  │      │        │        │        │臺幣伍佰元部分│
│  │      │        │        │        │，如全部或一部│
│  │      │        │        │        │不能沒收時，以│
│  │      │        │        │        │其財產抵償之。│
├─┼───┼────┼────┼────┼───────┤
│5 │張金源│100年4月│同上址  │0.05公克│童永進販賣第一│
│  │（使用│26日上午│        │海洛因（│級毒品，累犯，│
│  │行動電│10時41分│        │起訴書誤│處有期徒刑拾伍│
│  │話門號│許至11時│        │載為甲基│年貳月。未扣案│
│  │：0981│27分許  │        │安非他命│之NOKIA 廠牌行│
│  │000301│        │        │，業經公│動電話壹支（含│
│  │號）  │        │        │訴人當庭│未扣案之門號○│
│  │      │        │        │更正），│0000000│
│  │      │        │        │交易價格│七七號SIM 卡）│
│  │      │        │        │500 元（│及未扣案販賣第│
│  │      │        │        │未扣案）│一級毒品所得之│
│  │      │        │        │        │財物新臺幣伍佰│
│  │      │        │        │        │元均沒收，其中│
│  │      │        │        │        │未扣案之NOKIA │
│  │      │        │        │        │廠牌行動電話壹│
│  │      │        │        │        │支（含未扣案之│
│  │      │        │        │        │門號○九三六五│
│  │      │        │        │        │三四八七七號  │
│  │      │        │        │        │SIM 卡），如全│
│  │      │        │        │        │部或一部不能沒│
│  │      │        │        │        │收時，追徵其價│
│  │      │        │        │        │額；犯罪所得新│
│  │      │        │        │        │臺幣伍佰元部分│
│  │      │        │        │        │，如全部或一部│
│  │      │        │        │        │不能沒收時，以│
│  │      │        │        │        │其財產抵償之。│
├─┼───┼────┼────┼────┼───────┤
│6 │張金源│100年4月│同上址  │0.05公克│童永進販賣第一│
│  │（使用│27日上午│        │海洛因（│級毒品，累犯，│
│  │行動電│9時41分 │        │起訴書誤│處有期徒刑拾伍│
│  │話門號│許至9時 │        │載為甲基│年貳月。未扣案│
│  │：0981│50分許  │        │安非他命│之NOKIA 廠牌行│
│  │000301│        │        │，業經公│動電話壹支（含│
│  │號）  │        │        │訴人當庭│未扣案之門號○│
│  │      │        │        │更正），│0000000│
│  │      │        │        │交易價格│七七號SIM 卡）│
│  │      │        │        │500 元（│及未扣案販賣第│
│  │      │        │        │未扣案）│一級毒品所得之│
│  │      │        │        │        │財物新臺幣伍佰│
│  │      │        │        │        │元均沒收，其中│
│  │      │        │        │        │未扣案之NOKIA │
│  │      │        │        │        │廠牌行動電話壹│
│  │      │        │        │        │支（含未扣案之│
│  │      │        │        │        │門號○九三六五│
│  │      │        │        │        │三四八七七號  │
│  │      │        │        │        │SIM 卡），如全│
│  │      │        │        │        │部或一部不能沒│
│  │      │        │        │        │收時，追徵其價│
│  │      │        │        │        │額；犯罪所得新│
│  │      │        │        │        │臺幣伍佰元部分│
│  │      │        │        │        │，如全部或一部│
│  │      │        │        │        │不能沒收時，以│
│  │      │        │        │        │其財產抵償之。│
├─┼───┼────┼────┼────┼───────┤
│7 │張金源│100年4月│同上址  │0.05公克│童永進販賣第一│
│  │（使用│30日上午│        │海洛因（│級毒品，累犯，│
│  │行動電│7時17分 │        │起訴書誤│處有期徒刑拾伍│
│  │話門號│許至7時 │        │載為甲基│年貳月。未扣案│
│  │：0981│27分許  │        │安非他命│之NOKIA 廠牌行│
│  │000301│        │        │，業經公│動電話壹支（含│
│  │號）  │        │        │訴人當庭│未扣案之門號○│
│  │      │        │        │更正），│0000000│
│  │      │        │        │交易價格│七七號SIM 卡）│
│  │      │        │        │500 元（│及未扣案販賣第│
│  │      │        │        │未扣案）│一級毒品所得之│
│  │      │        │        │        │財物新臺幣伍佰│
│  │      │        │        │        │元均沒收，其中│
│  │      │        │        │        │未扣案之NOKIA │
│  │      │        │        │        │廠牌行動電話壹│
│  │      │        │        │        │支（含未扣案之│
│  │      │        │        │        │門號○九三六五│
│  │      │        │        │        │三四八七七號  │
│  │      │        │        │        │SIM 卡），如全│
│  │      │        │        │        │部或一部不能沒│
│  │      │        │        │        │收時，追徵其價│
│  │      │        │        │        │額；犯罪所得新│
│  │      │        │        │        │臺幣伍佰元部分│
│  │      │        │        │        │，如全部或一部│
│  │      │        │        │        │不能沒收時，以│
│  │      │        │        │        │其財產抵償之。│
└─┴───┴────┴────┴────┴───────┘
附表三
┌─┬───┬────┬────┬────┬───────┐
│編│買受人│交易時間│交易地點│交易標的│主文          │
│號│      │        │        │及交易價│              │
│  │      │        │        │格（新臺│              │
│  │      │        │        │幣）    │              │
├─┼───┼────┼────┼────┼───────┤
│1 │許慶安│100年4月│新北市淡│0.25公克│童永進販賣第一│
│  │（使用│11日下午│水區鼻頭│海洛因，│級毒品，累犯，│
│  │行動電│7時5分許│街18之6 │交易價格│處有期徒刑拾伍│
│  │話門號│至7時21 │號被告住│2,500 元│年參月。未扣案│
│  │：0989│分許    │處旁之捷│（未扣案│之NOKIA 廠牌行│
│  │984495│        │運淡水站│）      │動電話壹支（含│
│  │號）  │        │公園紅磚│        │未扣案之門號○│
│  │      │        │牆邊    │        │0000000│
│  │      │        │        │        │七七號SIM 卡）│
│  │      │        │        │        │及未扣案販賣第│
│  │      │        │        │        │一級毒品所得之│
│  │      │        │        │        │財物新臺幣貳仟│
│  │      │        │        │        │伍佰元均沒收，│
│  │      │        │        │        │其中未扣案之  │
│  │      │        │        │        │NOKIA 廠牌行動│
│  │      │        │        │        │電話壹支（含未│
│  │      │        │        │        │扣案之門號○九│
│  │      │        │        │        │0000000│
│  │      │        │        │        │七號SIM 卡），│
│  │      │        │        │        │如全部或一部不│
│  │      │        │        │        │能沒收時，追徵│
│  │      │        │        │        │其價額；犯罪所│
│  │      │        │        │        │得新臺幣貳仟伍│
│  │      │        │        │        │佰元部分，如全│
│  │      │        │        │        │部或一部不能沒│
│  │      │        │        │        │收時，以其財產│
│  │      │        │        │        │抵償之。      │
├─┼───┼────┼────┼────┼───────┤
│2 │許慶安│100年4月│同上址  │0.2公克 │童永進販賣第一│
│  │（使用│12日下午│        │海洛因，│級毒品，累犯，│
│  │行動電│6時6分許│        │交易價格│處有期徒刑拾伍│
│  │話門號│至6時21 │        │2,000 元│年參月。未扣案│
│  │：0989│分許    │        │（未扣案│之NOKIA 廠牌行│
│  │984495│        │        │）      │動電話壹支（含│
│  │號）  │        │        │        │未扣案之門號○│
│  │      │        │        │        │0000000│
│  │      │        │        │        │七七號SIM 卡）│
│  │      │        │        │        │及未扣案販賣第│
│  │      │        │        │        │一級毒品所得之│
│  │      │        │        │        │財物新臺幣貳仟│
│  │      │        │        │        │元均沒收，其中│
│  │      │        │        │        │未扣案之NOKIA │
│  │      │        │        │        │廠牌行動電話壹│
│  │      │        │        │        │支（含未扣案之│
│  │      │        │        │        │門號○九三六五│
│  │      │        │        │        │三四八七七號  │
│  │      │        │        │        │SIM 卡），如全│
│  │      │        │        │        │部或一部不能沒│
│  │      │        │        │        │收時，追徵其價│
│  │      │        │        │        │額；犯罪所得新│
│  │      │        │        │        │臺幣貳仟元部分│
│  │      │        │        │        │，如全部或一部│
│  │      │        │        │        │不能沒收時，以│
│  │      │        │        │        │其財產抵償之。│
├─┼───┼────┼────┼────┼───────┤
│3 │許慶安│100年4月│同上址  │0.2公克 │童永進販賣第一│
│  │（使用│13日下午│        │海洛因，│級毒品，累犯，│
│  │行動電│5時49分 │        │交易價格│處有期徒刑拾伍│
│  │話門號│許至8時 │        │2,000元 │年參月。未扣案│
│  │：0989│15分許  │        │（未扣案│之NOKIA 廠牌行│
│  │984495│        │        │）      │動電話壹支（含│
│  │號）  │        │        │        │未扣案之門號○│
│  │      │        │        │        │0000000│
│  │      │        │        │        │七七號SIM 卡）│
│  │      │        │        │        │及未扣案販賣第│
│  │      │        │        │        │一級毒品所得之│
│  │      │        │        │        │財物新臺幣貳仟│
│  │      │        │        │        │元均沒收，其中│
│  │      │        │        │        │未扣案之NOKIA │
│  │      │        │        │        │廠牌行動電話壹│
│  │      │        │        │        │支（含未扣案之│
│  │      │        │        │        │門號○九三六五│
│  │      │        │        │        │三四八七七號  │
│  │      │        │        │        │SIM 卡），如全│
│  │      │        │        │        │部或一部不能沒│
│  │      │        │        │        │收時，追徵其價│
│  │      │        │        │        │額；犯罪所得新│
│  │      │        │        │        │臺幣貳仟元部分│
│  │      │        │        │        │，如全部或一部│
│  │      │        │        │        │不能沒收時，以│
│  │      │        │        │        │其財產抵償之。│
├─┼───┼────┼────┼────┼───────┤
│4 │許慶安│100年4月│同上址  │0.1公克 │童永進販賣第一│
│  │（使用│16日上午│        │海洛因，│級毒品，累犯，│
│  │行動電│9時53分 │        │交易價格│處有期徒刑拾伍│
│  │話門號│許至中午│        │1,000元 │年貳月。未扣案│
│  │：0989│12時6 分│        │（未扣案│之NOKIA 廠牌行│
│  │984495│許      │        │）      │動電話壹支（含│
│  │號）  │        │        │        │未扣案之門號○│
│  │      │        │        │        │0000000│
│  │      │        │        │        │七七號SIM 卡）│
│  │      │        │        │        │及未扣案販賣第│
│  │      │        │        │        │一級毒品所得之│
│  │      │        │        │        │財物新臺幣壹仟│
│  │      │        │        │        │元均沒收，其中│
│  │      │        │        │        │未扣案之NOKIA │
│  │      │        │        │        │廠牌行動電話壹│
│  │      │        │        │        │支（含未扣案之│
│  │      │        │        │        │門號○九三六五│
│  │      │        │        │        │三四八七七號  │
│  │      │        │        │        │SIM 卡），如全│
│  │      │        │        │        │部或一部不能沒│
│  │      │        │        │        │收時，追徵其價│
│  │      │        │        │        │額；犯罪所得新│
│  │      │        │        │        │臺幣壹仟元部分│
│  │      │        │        │        │，如全部或一部│
│  │      │        │        │        │不能沒收時，以│
│  │      │        │        │        │其財產抵償之。│
├─┼───┼────┼────┼────┼───────┤
│5 │許慶安│100年4月│同上址  │0.1公克 │童永進販賣第一│
│  │（使用│17日上午│        │海洛因，│級毒品，累犯，│
│  │行動電│10時9分 │        │交易價格│處有期徒刑拾伍│
│  │話門號│許至下午│        │1,000元 │年貳月。未扣案│
│  │：0989│9時10分 │        │（未扣案│之NOKIA 廠牌行│
│  │984495│許      │        │）      │動電話壹支（含│
│  │號）  │        │        │        │未扣案之門號○│
│  │      │        │        │        │0000000│
│  │      │        │        │        │七七號SIM 卡）│
│  │      │        │        │        │及未扣案販賣第│
│  │      │        │        │        │一級毒品所得之│
│  │      │        │        │        │財物新臺幣壹仟│
│  │      │        │        │        │元均沒收，其中│
│  │      │        │        │        │未扣案之NOKIA │
│  │      │        │        │        │廠牌行動電話壹│
│  │      │        │        │        │支（含未扣案之│
│  │      │        │        │        │門號○九三六五│
│  │      │        │        │        │三四八七七號  │
│  │      │        │        │        │SIM 卡），如全│
│  │      │        │        │        │部或一部不能沒│
│  │      │        │        │        │收時，追徵其價│
│  │      │        │        │        │額；犯罪所得新│
│  │      │        │        │        │臺幣壹仟元部分│
│  │      │        │        │        │，如全部或一部│
│  │      │        │        │        │不能沒收時，以│
│  │      │        │        │        │其財產抵償之。│
├─┼───┼────┼────┼────┼───────┤
│6 │許慶安│100年4月│同上址  │0.15公克│童永進販賣第一│
│  │（使用│19日上午│        │海洛因，│級毒品，累犯，│
│  │行動電│9時49分 │        │交易價格│處有期徒刑拾伍│
│  │話門號│許至下午│        │1,500元 │年貳月。未扣案│
│  │：0989│6時43分 │        │（未扣案│之NOKIA 廠牌行│
│  │984495│許      │        │）      │動電話壹支（含│
│  │號）  │        │        │        │未扣案之門號○│
│  │      │        │        │       1│0000000│
│  │      │        │        │        │七七號SIM 卡）│
│  │      │        │        │        │及未扣案販賣第│
│  │      │        │        │        │一級毒品所得之│
│  │      │        │        │        │財物新臺幣壹仟│
│  │      │        │        │        │伍佰元均沒收，│
│  │      │        │        │        │其中未扣案之  │
│  │      │        │        │        │NOKIA 廠牌行動│
│  │      │        │        │        │電話壹支（含未│
│  │      │        │        │        │扣案之門號○九│
│  │      │        │        │        │0000000│
│  │      │        │        │        │七號SIM 卡），│
│  │      │        │        │        │如全部或一部不│
│  │      │        │        │        │能沒收時，追徵│
│  │      │        │        │        │其價額；犯罪所│
│  │      │        │        │        │得新臺幣壹仟伍│
│  │      │        │        │        │佰元部分，如全│
│  │      │        │        │        │部或一部不能沒│
│  │      │        │        │        │收時，以其財產│
│  │      │        │        │        │抵償之。      │
├─┼───┼────┼────┼────┼───────┤
│7 │許慶安│100年4月│同上址  │0.3公克 │童永進販賣第一│
│  │（使用│20日上午│        │海洛因，│級毒品，累犯，│
│  │行動電│11時26分│        │交易價格│處有期徒刑拾伍│
│  │話門號│許至中午│        │3,000元 │年肆月。未扣案│
│  │：0989│12時許  │        │（未扣案│之NOKIA 廠牌行│
│  │984495│        │        │）      │動電話壹支（含│
│  │號）  │        │        │        │未扣案之門號○│
│  │      │        │        │        │0000000│
│  │      │        │        │        │七七號SIM 卡）│
│  │      │        │        │        │及未扣案販賣第│
│  │      │        │        │        │一級毒品所得之│
│  │      │        │        │        │財物新臺幣參仟│
│  │      │        │        │        │元均沒收，其中│
│  │      │        │        │        │未扣案之NOKIA │
│  │      │        │        │        │廠牌行動電話壹│
│  │      │        │        │        │支（含未扣案之│
│  │      │        │        │        │門號○九三六五│
│  │      │        │        │        │三四八七七號  │
│  │      │        │        │        │SIM 卡），如全│
│  │      │        │        │        │部或一部不能沒│
│  │      │        │        │        │收時，追徵其價│
│  │      │        │        │        │額；犯罪所得新│
│  │      │        │        │        │臺幣參仟元部分│
│  │      │        │        │        │，如全部或一部│
│  │      │        │        │        │不能沒收時，以│
│  │      │        │        │        │其財產抵償之。│
├─┼───┼────┼────┼────┼───────┤
│8 │許慶安│100年4月│同上址  │0.3公克 │童永進販賣第一│
│  │（使用│21日上午│        │海洛因，│級毒品，累犯，│
│  │行動電│6時16分 │        │交易價格│處有期徒刑拾伍│
│  │話門號│許至6時 │        │3,000元 │年肆月。未扣案│
│  │：0989│29分許  │        │（未扣案│之NOKIA 廠牌行│
│  │984495│        │        │）      │動電話壹支（含│
│  │號）  │        │        │        │未扣案之門號○│
│  │      │        │        │        │0000000│
│  │      │        │        │        │七七號SIM 卡）│
│  │      │        │        │        │及未扣案販賣第│
│  │      │        │        │        │一級毒品所得之│
│  │      │        │        │        │財物新臺幣參仟│
│  │      │        │        │        │元均沒收，其中│
│  │      │        │        │        │未扣案之NOKIA │
│  │      │        │        │        │廠牌行動電話壹│
│  │      │        │        │        │支（含未扣案之│
│  │      │        │        │        │門號○九三六五│
│  │      │        │        │        │三四八七七號  │
│  │      │        │        │        │SIM 卡），如全│
│  │      │        │        │        │部或一部不能沒│
│  │      │        │        │        │收時，追徵其價│
│  │      │        │        │        │額；犯罪所得新│
│  │      │        │        │        │臺幣參仟元部分│
│  │      │        │        │        │，如全部或一部│
│  │      │        │        │        │不能沒收時，以│
│  │      │        │        │        │其財產抵償之。│
└─┴───┴────┴────┴────┴───────┘
附表四
┌─┬───┬────┬────┬────┬───────┐
│編│買受人│交易時間│交易地點│交易標的│主文          │
│號│      │        │        │及交易價│              │
│  │      │        │        │格（新臺│              │
│  │      │        │        │幣）    │              │
├─┼───┼────┼────┼────┼───────┤
│1 │許鈞弼│100年4月│新北市淡│0.1公克 │童永進販賣第一│
│  │（使用│11日下午│水區鼻頭│海洛因，│級毒品，累犯，│
│  │行動電│6時41分 │街18之6 │交易價格│處有期徒刑拾伍│
│  │話門號│許至6時 │號被告住│1,000元 │年貳月。未扣案│
│  │：0918│46分許  │處旁之捷│（未扣案│之NOKIA 廠牌行│
│  │516525│        │運淡水站│）      │動電話壹支（含│
│  │號）  │        │公園紅磚│        │未扣案之門號○│
│  │      │        │牆邊    │        │0000000│
│  │      │        │        │        │七七號SIM 卡）│
│  │      │        │        │        │及未扣案販賣第│
│  │      │        │        │        │一級毒品所得之│
│  │      │        │        │        │財物新臺幣壹仟│
│  │      │        │        │        │元均沒收，其中│
│  │      │        │        │        │未扣案之NOKIA │
│  │      │        │        │        │廠牌行動電話壹│
│  │      │        │        │        │支（含未扣案之│
│  │      │        │        │        │門號○九三六五│
│  │      │        │        │        │三四八七七號  │
│  │      │        │        │        │SIM 卡），如全│
│  │      │        │        │        │部或一部不能沒│
│  │      │        │        │        │收時，追徵其價│
│  │      │        │        │        │額；犯罪所得新│
│  │      │        │        │        │臺幣壹仟元部分│
│  │      │        │        │        │，如全部或一部│
│  │      │        │        │        │不能沒收時，以│
│  │      │        │        │        │其財產抵償之。│
├─┼───┼────┼────┼────┼───────┤
│2 │許鈞弼│100年4月│同上址  │0.1公克 │童永進販賣第一│
│  │（使用│13日上午│        │海洛因，│級毒品，累犯，│
│  │行動電│8時24分 │        │交易價格│處有期徒刑拾伍│
│  │話門號│許至8時 │        │1,000元 │年貳月。未扣案│
│  │：0918│35分許  │        │（未扣案│之NOKIA 廠牌行│
│  │516525│        │        │）      │動電話壹支（含│
│  │號）  │        │        │        │未扣案之門號○│
│  │      │        │        │        │0000000│
│  │      │        │        │        │七七號SIM 卡）│
│  │      │        │        │        │及未扣案販賣第│
│  │      │        │        │        │一級毒品所得之│
│  │      │        │        │        │財物新臺幣壹仟│
│  │      │        │        │        │元均沒收，其中│
│  │      │        │        │        │未扣案之NOKIA │
│  │      │        │        │        │廠牌行動電話壹│
│  │      │        │        │        │支（含未扣案之│
│  │      │        │        │        │門號○九三六五│
│  │      │        │        │        │三四八七七號  │
│  │      │        │        │        │SIM 卡），如全│
│  │      │        │        │        │部或一部不能沒│
│  │      │        │        │        │收時，追徵其價│
│  │      │        │        │        │額；犯罪所得新│
│  │      │        │        │        │臺幣壹仟元部分│
│  │      │        │        │        │，如全部或一部│
│  │      │        │        │        │不能沒收時，以│
│  │      │        │        │        │其財產抵償之。│
├─┼───┼────┼────┼────┼───────┤
│3 │許鈞弼│100年4月│同上址  │0.1公克 │童永進販賣第一│
│  │（使用│14日上午│        │海洛因，│級毒品，累犯，│
│  │行動電│10時許至│        │交易價格│處有期徒刑拾伍│
│  │話門號│10時4分 │        │1,000元 │年貳月。未扣案│
│  │：0918│許      │        │（未扣案│之NOKIA 廠牌行│
│  │516525│        │        │）      │動電話壹支（含│
│  │號）  │        │        │        │未扣案之門號○│
│  │      │        │        │        │0000000│
│  │      │        │        │        │七七號SIM 卡）│
│  │      │        │        │        │及未扣案販賣第│
│  │      │        │        │        │一級毒品所得之│
│  │      │        │        │        │財物新臺幣壹仟│
│  │      │        │        │        │元均沒收，其中│
│  │      │        │        │        │未扣案之NOKIA │
│  │      │        │        │        │廠牌行動電話壹│
│  │      │        │        │        │支（含未扣案之│
│  │      │        │        │        │門號○九三六五│
│  │      │        │        │        │三四八七七號  │
│  │      │        │        │        │SIM 卡），如全│
│  │      │        │        │        │部或一部不能沒│
│  │      │        │        │        │收時，追徵其價│
│  │      │        │        │        │額；犯罪所得新│
│  │      │        │        │        │臺幣壹仟元部分│
│  │      │        │        │        │，如全部或一部│
│  │      │        │        │        │不能沒收時，以│
│  │      │        │        │        │其財產抵償之。│
├─┼───┼────┼────┼────┼───────┤
│4 │許鈞弼│100年4月│同上址  │0.1公克 │童永進販賣第一│
│  │（使用│15日下午│        │海洛因，│級毒品，累犯，│
│  │行動電│2時38分 │        │交易價格│處有期徒刑拾伍│
│  │話門號│許至4時 │        │1,000元 │年貳月。未扣案│
│  │：0918│36分許  │        │（未扣案│之NOKIA 廠牌行│
│  │516525│        │        │）      │動電話壹支（含│
│  │號）  │        │        │        │未扣案之門號○│
│  │      │        │        │        │0000000│
│  │      │        │        │        │七七號SIM 卡）│
│  │      │        │        │        │及未扣案販賣第│
│  │      │        │        │        │一級毒品所得之│
│  │      │        │        │        │財物新臺幣壹仟│
│  │      │        │        │        │元均沒收，其中│
│  │      │        │        │        │未扣案之NOKIA │
│  │      │        │        │        │廠牌行動電話壹│
│  │      │        │        │        │支（含未扣案之│
│  │      │        │        │        │門號○九三六五│
│  │      │        │        │        │三四八七七號  │
│  │      │        │        │        │SIM 卡），如全│
│  │      │        │        │        │部或一部不能沒│
│  │      │        │        │        │收時，追徵其價│
│  │      │        │        │        │額；犯罪所得新│
│  │      │        │        │        │臺幣壹仟元部分│
│  │      │        │        │        │，如全部或一部│
│  │      │        │        │        │不能沒收時，以│
│  │      │        │        │        │其財產抵償之。│
├─┼───┼────┼────┼────┼───────┤
│5 │許鈞弼│100年4月│同上址  │0.1公克 │童永進販賣第一│
│  │（使用│16日上午│        │海洛因，│級毒品，累犯，│
│  │行動電│11時52分│        │交易價格│處有期徒刑拾伍│
│  │話門號│許至中午│        │1,000元 │年貳月。未扣案│
│  │：0918│12時8 分│        │（未扣案│之NOKIA 廠牌行│
│  │516525│許      │        │）      │動電話壹支（含│
│  │號）  │        │        │        │未扣案之門號○│
│  │      │        │        │        │0000000│
│  │      │        │        │        │七七號SIM 卡）│
│  │      │        │        │        │及未扣案販賣第│
│  │      │        │        │        │一級毒品所得之│
│  │      │        │        │        │財物新臺幣壹仟│
│  │      │        │        │        │元均沒收，其中│
│  │      │        │        │        │未扣案之NOKIA │
│  │      │        │        │        │廠牌行動電話壹│
│  │      │        │        │        │支（含未扣案之│
│  │      │        │        │        │門號○九三六五│
│  │      │        │        │        │三四八七七號  │
│  │      │        │        │        │SIM 卡），如全│
│  │      │        │        │        │部或一部不能沒│
│  │      │        │        │        │收時，追徵其價│
│  │      │        │        │        │額；犯罪所得新│
│  │      │        │        │        │臺幣壹仟元部分│
│  │      │        │        │        │，如全部或一部│
│  │      │        │        │        │不能沒收時，以│
│  │      │        │        │        │其財產抵償之。│
├─┼───┼────┼────┼────┼───────┤
│6 │許鈞弼│100年4月│同上址  │0.1公克 │童永進販賣第一│
│  │（使用│17日上午│        │海洛因，│級毒品，累犯，│
│  │行動電│10時43分│        │交易價格│處有期徒刑拾伍│
│  │話門號│許至10時│        │1,000元 │年貳月。未扣案│
│  │：0918│54分許  │        │（未扣案│之NOKIA 廠牌行│
│  │516525│        │        │）      │動電話壹支（含│
│  │號）  │        │        │        │未扣案之門號○│
│  │      │        │        │        │0000000│
│  │      │        │        │        │七七號SIM 卡）│
│  │      │        │        │        │及未扣案販賣第│
│  │      │        │        │        │一級毒品所得之│
│  │      │        │        │        │財物新臺幣壹仟│
│  │      │        │        │        │元均沒收，其中│
│  │      │        │        │        │未扣案之NOKIA │
│  │      │        │        │        │廠牌行動電話壹│
│  │      │        │        │        │支（含未扣案之│
│  │      │        │        │        │門號○九三六五│
│  │      │        │        │        │三四八七七號  │
│  │      │        │        │        │SIM 卡），如全│
│  │      │        │        │        │部或一部不能沒│
│  │      │        │        │        │收時，追徵其價│
│  │      │        │        │        │額；犯罪所得新│
│  │      │        │        │        │臺幣壹仟元部分│
│  │      │        │        │        │，如全部或一部│
│  │      │        │        │        │不能沒收時，以│
│  │      │        │        │        │其財產抵償之。│
├─┼───┼────┼────┼────┼───────┤
│7 │許鈞弼│100年4月│同上址  │0.1公克 │童永進販賣第一│
│  │（使用│18日上午│        │海洛因，│級毒品，累犯，│
│  │行動電│10時許至│        │交易價格│處有期徒刑拾伍│
│  │話門號│10時5分 │        │1,000元 │年貳月。未扣案│
│  │：0918│許      │        │（未扣案│之NOKIA 廠牌行│
│  │516525│        │        │）      │動電話壹支（含│
│  │號）  │        │        │        │未扣案之門號○│
│  │      │        │        │        │0000000│
│  │      │        │        │        │七七號SIM 卡）│
│  │      │        │        │        │及未扣案販賣第│
│  │      │        │        │        │一級毒品所得之│
│  │      │        │        │        │財物新臺幣壹仟│
│  │      │        │        │        │元均沒收，其中│
│  │      │        │        │        │未扣案之NOKIA │
│  │      │        │        │        │廠牌行動電話壹│
│  │      │        │        │        │支（含未扣案之│
│  │      │        │        │        │門號○九三六五│
│  │      │        │        │        │三四八七七號  │
│  │      │        │        │        │SIM 卡），如全│
│  │      │        │        │        │部或一部不能沒│
│  │      │        │        │        │收時，追徵其價│
│  │      │        │        │        │額；犯罪所得新│
│  │      │        │        │        │臺幣壹仟元部分│
│  │      │        │        │        │，如全部或一部│
│  │      │        │        │        │不能沒收時，以│
│  │      │        │        │        │其財產抵償之。│
├─┼───┼────┼────┼────┼───────┤
│8 │許鈞弼│100年4月│同上址  │0.05公克│童永進販賣第一│
│  │（使用│19日上午│        │海洛因，│級毒品，累犯，│
│  │行動電│9時6分許│        │交易價格│處有期徒刑拾伍│
│  │話門號│至11時32│        │500 元（│年貳月。未扣案│
│  │：0918│分許    │        │未扣案）│之NOKIA 廠牌行│
│  │516525│        │        │        │動電話壹支（含│
│  │號）  │        │        │        │未扣案之門號○│
│  │      │        │        │        │0000000│
│  │      │        │        │        │七七號SIM 卡）│
│  │      │        │        │        │及未扣案販賣第│
│  │      │        │        │        │一級毒品所得之│
│  │      │        │        │        │財物新臺幣伍佰│
│  │      │        │        │        │元均沒收，其中│
│  │      │        │        │        │未扣案之NOKIA │
│  │      │        │        │        │廠牌行動電話壹│
│  │      │        │        │        │支（含未扣案之│
│  │      │        │        │        │門號○九三六五│
│  │      │        │        │        │三四八七七號  │
│  │      │        │        │        │SIM 卡），如全│
│  │      │        │        │        │部或一部不能沒│
│  │      │        │        │        │收時，追徵其價│
│  │      │        │        │        │額；犯罪所得新│
│  │      │        │        │        │臺幣伍佰元部分│
│  │      │        │        │        │，如全部或一部│
│  │      │        │        │        │不能沒收時，以│
│  │      │        │        │        │其財產抵償之。│
├─┼───┼────┼────┼────┼───────┤
│9 │許鈞弼│100年4月│同上址  │0.1公克 │童永進販賣第一│
│  │（使用│20日上午│        │海洛因，│級毒品，累犯，│
│  │行動電│9時23分 │        │交易價格│處有期徒刑拾伍│
│  │話門號│許至4月 │        │1,000元 │年貳月。未扣案│
│  │：0918│21日上午│        │（未扣案│之NOKIA 廠牌行│
│  │516525│10時36分│        │）      │動電話壹支（含│
│  │號）  │許      │        │        │未扣案之門號○│
│  │      │        │        │        │0000000│
│  │      │        │        │        │七七號SIM 卡）│
│  │      │        │        │        │及未扣案販賣第│
│  │      │        │        │        │一級毒品所得之│
│  │      │        │        │        │財物新臺幣壹仟│
│  │      │        │        │        │元均沒收，其中│
│  │      │        │        │        │未扣案之NOKIA │
│  │      │        │        │        │廠牌行動電話壹│
│  │      │        │        │        │支（含未扣案之│
│  │      │        │        │        │門號○九三六五│
│  │      │        │        │        │三四八七七號  │
│  │      │        │        │        │SIM 卡），如全│
│  │      │        │        │        │部或一部不能沒│
│  │      │        │        │        │收時，追徵其價│
│  │      │        │        │        │額；犯罪所得新│
│  │      │        │        │        │臺幣壹仟元部分│
│  │      │        │        │        │，如全部或一部│
│  │      │        │        │        │不能沒收時，以│
│  │      │        │        │        │其財產抵償之。│
├─┼───┼────┼────┼────┼───────┤
│10│許鈞弼│100年4月│同上址  │0.05公克│童永進販賣第一│
│  │（使用│22日上午│        │海洛因，│級毒品，累犯，│
│  │行動電│8時47分 │        │交易價格│處有期徒刑拾伍│
│  │話門號│許至8時 │        │500 元（│年貳月。未扣案│
│  │：0918│50分許  │        │未扣案）│之NOKIA 廠牌行│
│  │516525│        │        │        │動電話壹支（含│
│  │號）  │        │        │        │未扣案之門號○│
│  │      │        │        │        │0000000│
│  │      │        │        │        │七七號SIM 卡）│
│  │      │        │        │        │及未扣案販賣第│
│  │      │        │        │        │一級毒品所得之│
│  │      │        │        │        │財物新臺幣伍佰│
│  │      │        │        │        │元均沒收，其中│
│  │      │        │        │        │未扣案之NOKIA │
│  │      │        │        │        │廠牌行動電話壹│
│  │      │        │        │        │支（含未扣案之│
│  │      │        │        │        │門號○九三六五│
│  │      │        │        │        │三四八七七號  │
│  │      │        │        │        │SIM 卡），如全│
│  │      │        │        │        │部或一部不能沒│
│  │      │        │        │        │收時，追徵其價│
│  │      │        │        │        │額；犯罪所得新│
│  │      │        │        │        │臺幣伍佰元部分│
│  │      │        │        │        │，如全部或一部│
│  │      │        │        │        │不能沒收時，以│
│  │      │        │        │        │其財產抵償之。│
├─┼───┼────┼────┼────┼───────┤
│11│許鈞弼│100年4月│同上址  │0.05公克│童永進販賣第一│
│  │（使用│23日上午│        │海洛因，│級毒品，累犯，│
│  │行動電│9時許至 │        │交易價格│處有期徒刑拾伍│
│  │話門號│下午11時│        │500 元（│年貳月。未扣案│
│  │：0918│14分許  │        │未扣案）│之NOKIA 廠牌行│
│  │516525│        │        │        │動電話壹支（含│
│  │號）  │        │        │        │未扣案之門號○│
│  │      │        │        │        │0000000│
│  │      │        │        │        │七七號SIM 卡）│
│  │      │        │        │        │及未扣案販賣第│
│  │      │        │        │        │一級毒品所得之│
│  │      │        │        │        │財物新臺幣伍佰│
│  │      │        │        │        │元均沒收，其中│
│  │      │        │        │        │未扣案之NOKIA │
│  │      │        │        │        │廠牌行動電話壹│
│  │      │        │        │        │支（含未扣案之│
│  │      │        │        │        │門號○九三六五│
│  │      │        │        │        │三四八七七號  │
│  │      │        │        │        │SIM 卡），如全│
│  │      │        │        │        │部或一部不能沒│
│  │      │        │        │        │收時，追徵其價│
│  │      │        │        │        │額；犯罪所得新│
│  │      │        │        │        │臺幣伍佰元部分│
│  │      │        │        │        │，如全部或一部│
│  │      │        │        │        │不能沒收時，以│
│  │      │        │        │        │其財產抵償之。│
├─┼───┼────┼────┼────┼───────┤
│12│許鈞弼│100年4月│同上址  │0.05公克│童永進販賣第一│
│  │（使用│24日下午│        │海洛因，│級毒品，累犯，│
│  │行動電│8時35分 │        │交易價格│處有期徒刑拾伍│
│  │話門號│許至9時 │        │500 元（│年貳月。未扣案│
│  │：0918│4分許   │        │未扣案）│之NOKIA 廠牌行│
│  │516525│        │        │        │動電話壹支（含│
│  │號）  │        │        │        │未扣案之門號○│
│  │      │        │        │        │0000000│
│  │      │        │        │        │七七號SIM 卡）│
│  │      │        │        │        │及未扣案販賣第│
│  │      │        │        │        │一級毒品所得之│
│  │      │        │        │        │財物新臺幣伍佰│
│  │      │        │        │        │元均沒收，其中│
│  │      │        │        │        │未扣案之NOKIA │
│  │      │        │        │        │廠牌行動電話壹│
│  │      │        │        │        │支（含未扣案之│
│  │      │        │        │        │門號○九三六五│
│  │      │        │        │        │三四八七七號  │
│  │      │        │        │        │SIM 卡），如全│
│  │      │        │        │        │部或一部不能沒│
│  │      │        │        │        │收時，追徵其價│
│  │      │        │        │        │額；犯罪所得新│
│  │      │        │        │        │臺幣伍佰元部分│
│  │      │        │        │        │，如全部或一部│
│  │      │        │        │        │不能沒收時，以│
│  │      │        │        │        │其財產抵償之。│
├─┼───┼────┼────┼────┼───────┤
│13│許鈞弼│100年4月│同上址  │0.05公克│童永進販賣第一│
│  │（使用│25日上午│        │海洛因，│級毒品，累犯，│
│  │行動電│10時51分│        │交易價格│處有期徒刑拾伍│
│  │話門號│許至10時│        │500 元（│年貳月。未扣案│
│  │：0918│53分許  │        │未扣案）│之NOKIA 廠牌行│
│  │516525│        │        │        │動電話壹支（含│
│  │號）  │        │        │        │未扣案之門號○│
│  │      │        │        │        │0000000│
│  │      │        │        │        │七七號SIM 卡）│
│  │      │        │        │        │及未扣案販賣第│
│  │      │        │        │        │一級毒品所得之│
│  │      │        │        │        │財物新臺幣伍佰│
│  │      │        │        │        │元均沒收，其中│
│  │      │        │        │        │未扣案之NOKIA │
│  │      │        │        │        │廠牌行動電話壹│
│  │      │        │        │        │支（含未扣案之│
│  │      │        │        │        │門號○九三六五│
│  │      │        │        │        │三四八七七號  │
│  │      │        │        │        │SIM 卡），如全│
│  │      │        │        │        │部或一部不能沒│
│  │      │        │        │        │收時，追徵其價│
│  │      │        │        │        │額；犯罪所得新│
│  │      │        │        │        │臺幣伍佰元部分│
│  │      │        │        │        │，如全部或一部│
│  │      │        │        │        │不能沒收時，以│
│  │      │        │        │        │其財產抵償之。│
├─┼───┼────┼────┼────┼───────┤
│14│許鈞弼│100年4月│同上址  │0.05公克│童永進販賣第一│
│  │（使用│27日下午│        │海洛因，│級毒品，累犯，│
│  │行動電│2時23分 │        │交易價格│處有期徒刑拾伍│
│  │話門號│許至2時 │        │500 元（│年貳月。未扣案│
│  │：0918│25分許  │        │未扣案）│之NOKIA 廠牌行│
│  │516525│        │        │        │動電話壹支（含│
│  │號）  │        │        │        │未扣案之門號○│
│  │      │        │        │        │0000000│
│  │      │        │        │        │七七號SIM 卡）│
│  │      │        │        │        │及未扣案販賣第│
│  │      │        │        │        │一級毒品所得之│
│  │      │        │        │        │財物新臺幣伍佰│
│  │      │        │        │        │元均沒收，其中│
│  │      │        │        │        │未扣案之NOKIA │
│  │      │        │        │        │廠牌行動電話壹│
│  │      │        │        │        │支（含未扣案之│
│  │      │        │        │        │門號○九三六五│
│  │      │        │        │        │三四八七七號  │
│  │      │        │        │        │SIM 卡），如全│
│  │      │        │        │        │部或一部不能沒│
│  │      │        │        │        │收時，追徵其價│
│  │      │        │        │        │額；犯罪所得新│
│  │      │        │        │        │臺幣伍佰元部分│
│  │      │        │        │        │，如全部或一部│
│  │      │        │        │        │不能沒收時，以│
│  │      │        │        │        │其財產抵償之。│
├─┼───┼────┼────┼────┼───────┤
│15│許鈞弼│100年4月│同上址  │0.05公克│童永進販賣第一│
│  │（使用│30日上午│        │海洛因，│級毒品，累犯，│
│  │行動電│10時32分│        │交易價格│處有期徒刑拾伍│
│  │話門號│許至下午│        │500 元（│年貳月。未扣案│
│  │：0918│2時39分 │        │未付款）│之NOKIA 廠牌行│
│  │516525│許      │        │        │動電話壹支（含│
│  │號）  │        │        │        │未扣案之門號○│
│  │      │        │        │        │0000000│
│  │      │        │        │        │七七號SIM 卡）│
│  │      │        │        │        │沒收，如全部或│
│  │      │        │        │        │一部不能沒收時│
│  │      │        │        │        │，追徵其價額。│
├─┼───┼────┼────┼────┼───────┤
│16│許鈞弼│100年5月│同上址  │0.05公克│童永進販賣第一│
│  │（使用│2日上午 │        │海洛因，│級毒品，累犯，│
│  │行動電│11時19分│        │交易價格│處有期徒刑拾伍│
│  │話門號│許至下午│        │500 元（│年貳月。未扣案│
│  │：0918│3時46分 │        │未付款）│之NOKIA 廠牌行│
│  │516525│許      │        │        │動電話壹支（含│
│  │號）  │        │        │        │未扣案之門號○│
│  │      │        │        │        │0000000│
│  │      │        │        │        │七七號SIM 卡）│
│  │      │        │        │        │沒收，如全部或│
│  │      │        │        │        │一部不能沒收時│
│  │      │        │        │        │，追徵其價額。│
├─┼───┼────┼────┼────┼───────┤
│17│許鈞弼│100年5月│同上址  │0.05公克│童永進販賣第一│
│  │（使用│4日上午 │        │海洛因，│級毒品，累犯，│
│  │行動電│8時30分 │        │交易價格│處有期徒刑拾伍│
│  │話門號│許至下午│        │500 元（│年貳月。未扣案│
│  │：0918│7時12分 │        │未付款）│之NOKIA 廠牌行│
│  │516525│許      │        │        │動電話壹支（含│
│  │號）  │        │        │        │未扣案之門號○│
│  │      │        │        │        │0000000│
│  │      │        │        │        │七七號SIM 卡）│
│  │      │        │        │        │沒收，如全部或│
│  │      │        │        │        │一部不能沒收時│
│  │      │        │        │        │，追徵其價額。│
├─┼───┼────┼────┼────┼───────┤
│18│許鈞弼│100年5月│同上址  │0.05公克│童永進販賣第一│
│  │（使用│5日上午 │        │海洛因，│級毒品，累犯，│
│  │行動電│9時3分許│        │交易價格│處有期徒刑拾伍│
│  │話門號│        │        │500 元（│年貳月。未扣案│
│  │：0918│        │        │未付款）│之NOKIA 廠牌行│
│  │516525│        │        │        │動電話壹支（含│
│  │號）  │        │        │        │未扣案之門號○│
│  │      │        │        │        │0000000│
│  │      │        │        │        │七七號SIM 卡）│
│  │      │        │        │        │沒收，如全部或│
│  │      │        │        │        │一部不能沒收時│
│  │      │        │        │        │，追徵其價額。│
└─┴───┴────┴────┴────┴───────┘
附表五
┌─┬───┬────┬────┬────┬───────┐
│編│買受人│交易時間│交易地點│交易標的│主文          │
│號│      │        │        │及交易價│              │
│  │      │        │        │格（新臺│              │
│  │      │        │        │幣）    │              │
├─┼───┼────┼────┼────┼───────┤
│1 │許鈞弼│100年4月│新北市淡│0.1公克 │童永進販賣第一│
│  │（使用│11日下午│水區鼻頭│海洛因，│級毒品，累犯，│
│  │行動電│5時15分 │街18之6 │交易價格│處有期徒刑拾伍│
│  │話門號│許至5時 │號被告住│1,000元 │年貳月。未扣案│
│  │：0987│22分許  │處旁之捷│（未扣案│之NOKIA 廠牌行│
│  │090106│        │運淡水站│）      │動電話壹支（含│
│  │號）  │        │公園紅磚│        │未扣案之門號○│
│  │      │        │牆邊    │        │0000000│
│  │      │        │        │        │七七號SIM 卡）│
│  │      │        │        │        │及未扣案販賣第│
│  │      │        │        │        │一級毒品所得之│
│  │      │        │        │        │財物新臺幣壹仟│
│  │      │        │        │        │元均沒收，其中│
│  │      │        │        │        │未扣案之NOKIA │
│  │      │        │        │        │廠牌行動電話壹│
│  │      │        │        │        │支（含未扣案之│
│  │      │        │        │        │門號○九三六五│
│  │      │        │        │        │三四八七七號  │
│  │      │        │        │        │SIM 卡），如全│
│  │      │        │        │        │部或一部不能沒│
│  │      │        │        │        │收時，追徵其價│
│  │      │        │        │        │額；犯罪所得新│
│  │      │        │        │        │臺幣壹仟元部分│
│  │      │        │        │        │，如全部或一部│
│  │      │        │        │        │不能沒收時，以│
│  │      │        │        │        │其財產抵償之。│
├─┼───┼────┼────┼────┼───────┤
│2 │許鈞弼│100年4月│同上址  │0.1公克 │童永進販賣第一│
│  │（使用│19日下午│        │海洛因，│級毒品，累犯，│
│  │行動電│7時48分 │        │交易價格│處有期徒刑拾伍│
│  │話門號│許至7時 │        │1,000元 │年貳月。未扣案│
│  │：0987│50分許  │        │（未扣案│之NOKIA 廠牌行│
│  │090106│        │        │）      │動電話壹支（含│
│  │號）  │        │        │        │未扣案之門號○│
│  │      │        │        │        │0000000│
│  │      │        │        │        │七七號SIM 卡）│
│  │      │        │        │        │及未扣案販賣第│
│  │      │        │        │        │一級毒品所得之│
│  │      │        │        │        │財物新臺幣壹仟│
│  │      │        │        │        │元均沒收，其中│
│  │      │        │        │        │未扣案之NOKIA │
│  │      │        │        │        │廠牌行動電話壹│
│  │      │        │        │        │支（含未扣案之│
│  │      │        │        │        │門號○九三六五│
│  │      │        │        │        │三四八七七號  │
│  │      │        │        │        │SIM 卡），如全│
│  │      │        │        │        │部或一部不能沒│
│  │      │        │        │        │收時，追徵其價│
│  │      │        │        │        │額；犯罪所得新│
│  │      │        │        │        │臺幣壹仟元部分│
│  │      │        │        │        │，如全部或一部│
│  │      │        │        │        │不能沒收時，以│
│  │      │        │        │        │其財產抵償之。│
├─┼───┼────┼────┼────┼───────┤
│3 │許鈞弼│100年4月│同上址  │0.1公克 │童永進販賣第一│
│  │（使用│22日下午│        │海洛因，│級毒品，累犯，│
│  │行動電│3時35分 │        │交易價格│處有期徒刑拾伍│
│  │話門號│許至3時 │        │1,000元 │年貳月。未扣案│
│  │：0987│57分許  │        │（未扣案│之NOKIA 廠牌行│
│  │090106│        │        │）      │動電話壹支（含│
│  │號）  │        │        │        │未扣案之門號○│
│  │      │        │        │        │0000000│
│  │      │        │        │        │七七號SIM 卡）│
│  │      │        │        │        │及未扣案販賣第│
│  │      │        │        │        │一級毒品所得之│
│  │      │        │        │        │財物新臺幣壹仟│
│  │      │        │        │        │元均沒收，其中│
│  │      │        │        │        │未扣案之NOKIA │
│  │      │        │        │        │廠牌行動電話壹│
│  │      │        │        │        │支（含未扣案之│
│  │      │        │        │        │門號○九三六五│
│  │      │        │        │        │三四八七七號  │
│  │      │        │        │        │SIM 卡），如全│
│  │      │        │        │        │部或一部不能沒│
│  │      │        │        │        │收時，追徵其價│
│  │      │        │        │        │額；犯罪所得新│
│  │      │        │        │        │臺幣壹仟元部分│
│  │      │        │        │        │，如全部或一部│
│  │      │        │        │        │不能沒收時，以│
│  │      │        │        │        │其財產抵償之。│
├─┼───┼────┼────┼────┼───────┤
│4 │許鈞弼│100年4月│同上址  │0.05公克│童永進販賣第一│
│  │（使用│23日下午│        │海洛因，│級毒品，累犯，│
│  │行動電│2時37分 │        │交易價格│處有期徒刑拾伍│
│  │話門號│許至2時 │        │500 元（│年貳月。未扣案│
│  │：0987│41分許  │        │未扣案）│之NOKIA 廠牌行│
│  │090106│        │        │        │動電話壹支（含│
│  │號）  │        │        │        │未扣案之門號○│
│  │      │        │        │        │0000000│
│  │      │        │        │        │七七號SIM 卡）│
│  │      │        │        │        │及未扣案販賣第│
│  │      │        │        │        │一級毒品所得之│
│  │      │        │        │        │財物新臺幣伍佰│
│  │      │        │        │        │元均沒收，其中│
│  │      │        │        │        │未扣案之NOKIA │
│  │      │        │        │        │廠牌行動電話壹│
│  │      │        │        │        │支（含未扣案之│
│  │      │        │        │        │門號○九三六五│
│  │      │        │        │        │三四八七七號  │
│  │      │        │        │        │SIM 卡），如全│
│  │      │        │        │        │部或一部不能沒│
│  │      │        │        │        │收時，追徵其價│
│  │      │        │        │        │額；犯罪所得新│
│  │      │        │        │        │臺幣伍佰元部分│
│  │      │        │        │        │，如全部或一部│
│  │      │        │        │        │不能沒收時，以│
│  │      │        │        │        │其財產抵償之。│
├─┼───┼────┼────┼────┼───────┤
│5 │許鈞弼│100年4月│同上址  │0.05公克│童永進販賣第一│
│  │（使用│29日上午│        │海洛因，│級毒品，累犯，│
│  │行動電│9時11分 │        │交易價格│處有期徒刑拾伍│
│  │話門號│許      │        │500 元（│年貳月。未扣案│
│  │：0987│        │        │未扣案）│之NOKIA 廠牌行│
│  │090106│        │        │        │動電話壹支（含│
│  │號）  │        │        │        │未扣案之門號○│
│  │      │        │        │        │0000000│
│  │      │        │        │        │七七號SIM 卡）│
│  │      │        │        │        │及未扣案販賣第│
│  │      │        │        │        │一級毒品所得之│
│  │      │        │        │        │財物新臺幣伍佰│
│  │      │        │        │        │元均沒收，其中│
│  │      │        │        │        │未扣案之NOKIA │
│  │      │        │        │        │廠牌行動電話壹│
│  │      │        │        │        │支（含未扣案之│
│  │      │        │        │        │門號○九三六五│
│  │      │        │        │        │三四八七七號  │
│  │      │        │        │        │SIM 卡），如全│
│  │      │        │        │        │部或一部不能沒│
│  │      │        │        │        │收時，追徵其價│
│  │      │        │        │        │額；犯罪所得新│
│  │      │        │        │        │臺幣伍佰元部分│
│  │      │        │        │        │，如全部或一部│
│  │      │        │        │        │不能沒收時，以│
│  │      │        │        │        │其財產抵償之。│
└─┴───┴────┴────┴────┴───────┘
附表六
┌─┬───┬────┬────┬────┬───────┐
│編│買受人│交易時間│交易地點│交易標的│主文          │
│號│      │        │        │及交易價│              │
│  │      │        │        │格（新臺│              │
│  │      │        │        │幣）    │              │
├─┼───┼────┼────┼────┼───────┤
│1 │呂學展│100年4月│新北市淡│0.05公克│童永進販賣第一│
│  │（使用│24日上午│水區鼻頭│海洛因，│級毒品，累犯，│
│  │行動電│7時許至7│街18之6 │交易價格│處有期徒刑拾伍│
│  │話門號│時41分許│號被告住│500 元（│年貳月。未扣案│
│  │：0983│        │處旁之捷│未扣案）│之NOKIA 廠牌行│
│  │651554│        │運淡水站│        │動電話壹支（含│
│  │號）  │        │公園紅磚│        │未扣案之門號○│
│  │      │        │牆邊    │        │0000000│
│  │      │        │        │        │七七號SIM 卡）│
│  │      │        │        │        │及未扣案販賣第│
│  │      │        │        │        │一級毒品所得之│
│  │      │        │        │        │財物新臺幣伍佰│
│  │      │        │        │        │元均沒收，其中│
│  │      │        │        │        │未扣案之NOKIA │
│  │      │        │        │        │廠牌行動電話壹│
│  │      │        │        │        │支（含未扣案之│
│  │      │        │        │        │門號○九三六五│
│  │      │        │        │        │三四八七七號  │
│  │      │        │        │        │SIM 卡），如全│
│  │      │        │        │        │部或一部不能沒│
│  │      │        │        │        │收時，追徵其價│
│  │      │        │        │        │額；犯罪所得新│
│  │      │        │        │        │臺幣伍佰元部分│
│  │      │        │        │        │，如全部或一部│
│  │      │        │        │        │不能沒收時，以│
│  │      │        │        │        │其財產抵償之。│
└─┴───┴────┴────┴────┴───────┘
附表七
┌─┬───┬────┬────┬────┬───────┐
│編│買受人│交易時間│交易地點│交易標的│主文          │
│號│      │        │        │及交易價│              │
│  │      │        │        │格（新臺│              │
│  │      │        │        │幣）    │              │
├─┼───┼────┼────┼────┼───────┤
│1 │張智宏│100年4月│新北市淡│0.1公克 │童永進販賣第一│
│  │（使用│11日下午│水區鼻頭│海洛因，│級毒品，累犯，│
│  │行動電│7時25分 │街18之6 │交易價格│處有期徒刑拾伍│
│  │話門號│許      │號被告住│1,000元 │年貳月。未扣案│
│  │：0989│        │處      │（未扣案│之NOKIA 廠牌行│
│  │648928│        │        │）      │動電話壹支（含│
│  │號）  │        │        │        │未扣案之門號○│
│  │      │        │        │        │0000000│
│  │      │        │        │        │七七號SIM 卡）│
│  │      │        │        │        │及未扣案販賣第│
│  │      │        │        │        │一級毒品所得之│
│  │      │        │        │        │財物新臺幣壹仟│
│  │      │        │        │        │元均沒收，其中│
│  │      │        │        │        │未扣案之NOKIA │
│  │      │        │        │        │廠牌行動電話壹│
│  │      │        │        │        │支（含未扣案之│
│  │      │        │        │        │門號○九三六五│
│  │      │        │        │        │三四八七七號  │
│  │      │        │        │        │SIM 卡），如全│
│  │      │        │        │        │部或一部不能沒│
│  │      │        │        │        │收時，追徵其價│
│  │      │        │        │        │額；犯罪所得新│
│  │      │        │        │        │臺幣壹仟元部分│
│  │      │        │        │        │，如全部或一部│
│  │      │        │        │        │不能沒收時，以│
│  │      │        │        │        │其財產抵償之。│
├─┼───┼────┼────┼────┼───────┤
│2 │張智宏│100年4月│同上址  │0.1公克 │童永進販賣第一│
│  │（使用│20日上午│        │海洛因，│級毒品，累犯，│
│  │行動電│8時45分 │        │交易價格│處有期徒刑拾伍│
│  │話門號│許      │        │1,000元 │年貳月。未扣案│
│  │：0989│        │        │（未付款│之NOKIA 廠牌行│
│  │648928│        │        │）      │動電話壹支（含│
│  │號）  │        │        │        │未扣案之門號○│
│  │      │        │        │        │0000000│
│  │      │        │        │        │七七號SIM 卡）│
│  │      │        │        │        │沒收，如全部或│
│  │      │        │        │        │一部不能沒收時│
│  │      │        │        │        │，追徵其價額。│
├─┼───┼────┼────┼────┼───────┤
│3 │張智宏│100年4月│同上址  │0.1公克 │童永進販賣第一│
│  │（使用│29日上午│        │海洛因，│級毒品，累犯，│
│  │行動電│11時許  │        │交易價格│處有期徒刑拾伍│
│  │話門號│        │        │1,000元 │年貳月。未扣案│
│  │：0989│        │        │（未扣案│之NOKIA 廠牌行│
│  │648928│        │        │）      │動電話壹支（含│
│  │號）  │        │        │        │未扣案之門號○│
│  │      │        │        │        │0000000│
│  │      │        │        │        │七七號SIM 卡）│
│  │      │        │        │        │及未扣案販賣第│
│  │      │        │        │        │一級毒品所得之│
│  │      │        │        │        │財物新臺幣壹仟│
│  │      │        │        │        │元均沒收，其中│
│  │      │        │        │        │未扣案之NOKIA │
│  │      │        │        │        │廠牌行動電話壹│
│  │      │        │        │        │支（含未扣案之│
│  │      │        │        │        │門號○九三六五│
│  │      │        │        │        │三四八七七號  │
│  │      │        │        │        │SIM 卡），如全│
│  │      │        │        │        │部或一部不能沒│
│  │      │        │        │        │收時，追徵其價│
│  │      │        │        │        │額；犯罪所得新│
│  │      │        │        │        │臺幣壹仟元部分│
│  │      │        │        │        │，如全部或一部│
│  │      │        │        │        │不能沒收時，以│
│  │      │        │        │        │其財產抵償之。│
├─┼───┼────┼────┼────┼───────┤
│4 │張智宏│100年4月│同上址  │0.1公克 │童永進販賣第一│
│  │（使用│30日下午│        │海洛因，│級毒品，累犯，│
│  │行動電│6時11分 │        │交易價格│處有期徒刑拾伍│
│  │話門號│許至7時 │        │1,000元 │年貳月。未扣案│
│  │：0989│22分許  │        │（未付款│之NOKIA 廠牌行│
│  │648928│        │        │）      │動電話壹支（含│
│  │號）  │        │        │        │未扣案之門號○│
│  │      │        │        │        │0000000│
│  │      │        │        │        │七七號SIM 卡）│
│  │      │        │        │        │沒收，如全部或│
│  │      │        │        │        │一部不能沒收時│
│  │      │        │        │        │，追徵其價額。│
├─┼───┼────┼────┼────┼───────┤
│5 │張智宏│100年5月│同上址  │0.1公克 │童永進販賣第一│
│  │（使用│1日上午 │        │海洛因，│級毒品，累犯，│
│  │行動電│11時53分│        │交易價格│處有期徒刑拾伍│
│  │話門號│許      │        │1,000元 │年貳月。未扣案│
│  │：0989│        │        │（未扣案│之NOKIA 廠牌行│
│  │648928│        │        │）      │動電話壹支（含│
│  │號）  │        │        │        │未扣案之門號○│
│  │      │        │        │        │0000000│
│  │      │        │        │        │七七號SIM 卡）│
│  │      │        │        │        │及未扣案販賣第│
│  │      │        │        │        │一級毒品所得之│
│  │      │        │        │        │財物新臺幣壹仟│
│  │      │        │        │        │元均沒收，其中│
│  │      │        │        │        │未扣案之NOKIA │
│  │      │        │        │        │廠牌行動電話壹│
│  │      │        │        │        │支（含未扣案之│
│  │      │        │        │        │門號○九三六五│
│  │      │        │        │        │三四八七七號  │
│  │      │        │        │        │SIM 卡），如全│
│  │      │        │        │        │部或一部不能沒│
│  │      │        │        │        │收時，追徵其價│
│  │      │        │        │        │額；犯罪所得新│
│  │      │        │        │        │臺幣壹仟元部分│
│  │      │        │        │        │，如全部或一部│
│  │      │        │        │        │不能沒收時，以│
│  │      │        │        │        │其財產抵償之。│
├─┼───┼────┼────┼────┼───────┤
│6 │張智宏│100年5月│同上址  │0.1公克 │童永進販賣第一│
│  │（使用│3日上午 │        │海洛因，│級毒品，累犯，│
│  │行動電│7時56分 │        │交易價格│處有期徒刑拾伍│
│  │話門號│許      │        │1,000元 │年貳月。未扣案│
│  │：0989│        │        │（未付款│之NOKIA 廠牌行│
│  │648928│        │        │）      │動電話壹支（含│
│  │號）  │        │        │        │未扣案之門號○│
│  │      │        │        │        │0000000│
│  │      │        │        │        │七七號SIM 卡）│
│  │      │        │        │        │沒收，如全部或│
│  │      │        │        │        │一部不能沒收時│
│  │      │        │        │        │，追徵其價額。│
└─┴───┴────┴────┴────┴───────┘
附表八
┌─┬───┬────┬────┬────┬───────┐
│編│買受人│交易時間│交易地點│交易標的│主文          │
│號│      │        │        │及交易價│              │
│  │      │        │        │格（新臺│              │
│  │      │        │        │幣）    │              │
├─┼───┼────┼────┼────┼───────┤
│1 │張怡秀│100年4月│新北市淡│0.05公克│童永進販賣第一│
│  │（使用│12日上午│水區鼻頭│海洛因，│級毒品，累犯，│
│  │行動電│7時5分許│街18之6 │交易價格│處有期徒刑拾伍│
│  │話門號│起      │號被告住│500 元（│年貳月。未扣案│
│  │：0917│        │處旁之捷│未扣案）│之NOKIA 廠牌行│
│  │324830│        │運淡水站│        │動電話壹支（含│
│  │號）  │        │公園紅磚│        │未扣案之門號○│
│  │      │        │牆邊    │        │0000000│
│  │      │        │        │        │七七號SIM 卡）│
│  │      │        │        │        │及未扣案販賣第│
│  │      │        │        │        │一級毒品所得之│
│  │      │        │        │        │財物新臺幣伍佰│
│  │      │        │        │        │元均沒收，其中│
│  │      │        │        │        │未扣案之NOKIA │
│  │      │        │        │        │廠牌行動電話壹│
│  │      │        │        │        │支（含未扣案之│
│  │      │        │        │        │門號○九三六五│
│  │      │        │        │        │三四八七七號  │
│  │      │        │        │        │SIM 卡），如全│
│  │      │        │        │        │部或一部不能沒│
│  │      │        │        │        │收時，追徵其價│
│  │      │        │        │        │額；犯罪所得新│
│  │      │        │        │        │臺幣伍佰元部分│
│  │      │        │        │        │，如全部或一部│
│  │      │        │        │        │不能沒收時，以│
│  │      │        │        │        │其財產抵償之。│
├─┼───┼────┼────┼────┼───────┤
│2 │張怡秀│100年4月│同上址  │0.05公克│童永進販賣第一│
│  │（使用│23日下午│        │海洛因，│級毒品，累犯，│
│  │行動電│1時27分 │        │交易價格│處有期徒刑拾伍│
│  │話門號│許起    │        │500 元（│年貳月。未扣案│
│  │：0917│        │        │未扣案）│之NOKIA 廠牌行│
│  │324830│        │        │        │動電話壹支（含│
│  │號）  │        │        │        │未扣案之門號○│
│  │      │        │        │        │0000000│
│  │      │        │        │        │七七號SIM 卡）│
│  │      │        │        │        │及未扣案販賣第│
│  │      │        │        │        │一級毒品所得之│
│  │      │        │        │        │財物新臺幣伍佰│
│  │      │        │        │        │元均沒收，其中│
│  │      │        │        │        │未扣案之NOKIA │
│  │      │        │        │        │廠牌行動電話壹│
│  │      │        │        │        │支（含未扣案之│
│  │      │        │        │        │門號○九三六五│
│  │      │        │        │        │三四八七七號  │
│  │      │        │        │        │SIM 卡），如全│
│  │      │        │        │        │部或一部不能沒│
│  │      │        │        │        │收時，追徵其價│
│  │      │        │        │        │額；犯罪所得新│
│  │      │        │        │        │臺幣伍佰元部分│
│  │      │        │        │        │，如全部或一部│
│  │      │        │        │        │不能沒收時，以│
│  │      │        │        │        │其財產抵償之。│
├─┼───┼────┼────┼────┼───────┤
│3 │張怡秀│100年4月│同上址  │0.2公克 │童永進販賣第一│
│  │（使用│23日下午│        │海洛因，│級毒品，累犯，│
│  │行動電│4時50分 │        │交易價格│處有期徒刑拾伍│
│  │話門號│許起    │        │2,000元 │年參月。未扣案│
│  │：0917│        │        │（未扣案│之NOKIA 廠牌行│
│  │324830│        │        │）      │動電話壹支（含│
│  │號）  │        │        │        │未扣案之門號○│
│  │      │        │        │        │0000000│
│  │      │        │        │        │七七號SIM 卡）│
│  │      │        │        │        │及未扣案販賣第│
│  │      │        │        │        │一級毒品所得之│
│  │      │        │        │        │財物新臺幣貳仟│
│  │      │        │        │        │元均沒收，其中│
│  │      │        │        │        │未扣案之NOKIA │
│  │      │        │        │        │廠牌行動電話壹│
│  │      │        │        │        │支（含未扣案之│
│  │      │        │        │        │門號○九三六五│
│  │      │        │        │        │三四八七七號  │
│  │      │        │        │        │SIM 卡），如全│
│  │      │        │        │        │部或一部不能沒│
│  │      │        │        │        │收時，追徵其價│
│  │      │        │        │        │額；犯罪所得新│
│  │      │        │        │        │臺幣貳仟元部分│
│  │      │        │        │        │，如全部或一部│
│  │      │        │        │        │不能沒收時，以│
│  │      │        │        │        │其財產抵償之。│
├─┼───┼────┼────┼────┼───────┤
│4 │張怡秀│100年4月│同上址  │0.1公克 │童永進販賣第一│
│  │（使用│24日上午│        │海洛因，│級毒品，累犯，│
│  │行動電│7時5分許│        │交易價格│處有期徒刑拾伍│
│  │話門號│起      │        │1,000元 │年貳月。未扣案│
│  │：0917│        │        │（未扣案│之NOKIA 廠牌行│
│  │324830│        │        │）      │動電話壹支（含│
│  │號）  │        │        │        │未扣案之門號○│
│  │      │        │        │        │0000000│
│  │      │        │        │        │七七號SIM 卡）│
│  │      │        │        │        │及未扣案販賣第│
│  │      │        │        │        │一級毒品所得之│
│  │      │        │        │        │財物新臺幣壹仟│
│  │      │        │        │        │元均沒收，其中│
│  │      │        │        │        │未扣案之NOKIA │
│  │      │        │        │        │廠牌行動電話壹│
│  │      │        │        │        │支（含未扣案之│
│  │      │        │        │        │門號○九三六五│
│  │      │        │        │        │三四八七七號  │
│  │      │        │        │        │SIM 卡），如全│
│  │      │        │        │        │部或一部不能沒│
│  │      │        │        │        │收時，追徵其價│
│  │      │        │        │        │額；犯罪所得新│
│  │      │        │        │        │臺幣壹仟元部分│
│  │      │        │        │        │，如全部或一部│
│  │      │        │        │        │不能沒收時，以│
│  │      │        │        │        │其財產抵償之。│
├─┼───┼────┼────┼────┼───────┤
│5 │張怡秀│100年4月│同上址  │0.1公克 │童永進販賣第一│
│  │（使用│24日上午│        │海洛因，│級毒品，累犯，│
│  │行動電│11時31分│        │交易價格│處有期徒刑拾伍│
│  │話門號│許起    │        │1,000元 │年貳月。未扣案│
│  │：0917│        │        │（未扣案│之NOKIA 廠牌行│
│  │324830│        │        │）      │動電話壹支（含│
│  │號）  │        │        │        │未扣案之門號○│
│  │      │        │        │        │0000000│
│  │      │        │        │        │七七號SIM 卡）│
│  │      │        │        │        │及未扣案販賣第│
│  │      │        │        │        │一級毒品所得之│
│  │      │        │        │        │財物新臺幣壹仟│
│  │      │        │        │        │元均沒收，其中│
│  │      │        │        │        │未扣案之NOKIA │
│  │      │        │        │        │廠牌行動電話壹│
│  │      │        │        │        │支（含未扣案之│
│  │      │        │        │        │門號○九三六五│
│  │      │        │        │        │三四八七七號  │
│  │      │        │        │        │SIM 卡），如全│
│  │      │        │        │        │部或一部不能沒│
│  │      │        │        │        │收時，追徵其價│
│  │      │        │        │        │額；犯罪所得新│
│  │      │        │        │        │臺幣壹仟元部分│
│  │      │        │        │        │，如全部或一部│
│  │      │        │        │        │不能沒收時，以│
│  │      │        │        │        │其財產抵償之。│
├─┼───┼────┼────┼────┼───────┤
│6 │張怡秀│100年4月│同上址  │0.1公克 │童永進販賣第一│
│  │（使用│25日上午│        │海洛因，│級毒品，累犯，│
│  │行動電│9時37分 │        │交易價格│處有期徒刑拾伍│
│  │話門號│許起    │        │1,000元 │年貳月。未扣案│
│  │：0917│        │        │（未扣案│之NOKIA 廠牌行│
│  │324830│        │        │）      │動電話壹支（含│
│  │號）  │        │        │        │未扣案之門號○│
│  │      │        │        │        │0000000│
│  │      │        │        │        │七七號SIM 卡）│
│  │      │        │        │        │及未扣案販賣第│
│  │      │        │        │        │一級毒品所得之│
│  │      │        │        │        │財物新臺幣壹仟│
│  │      │        │        │        │元均沒收，其中│
│  │      │        │        │        │未扣案之NOKIA │
│  │      │        │        │        │廠牌行動電話壹│
│  │      │        │        │        │支（含未扣案之│
│  │      │        │        │        │門號○九三六五│
│  │      │        │        │        │三四八七七號  │
│  │      │        │        │        │SIM 卡），如全│
│  │      │        │        │        │部或一部不能沒│
│  │      │        │        │        │收時，追徵其價│
│  │      │        │        │        │額；犯罪所得新│
│  │      │        │        │        │臺幣壹仟元部分│
│  │      │        │        │        │，如全部或一部│
│  │      │        │        │        │不能沒收時，以│
│  │      │        │        │        │其財產抵償之。│
├─┼───┼────┼────┼────┼───────┤
│7 │張怡秀│100年4月│同上址  │0.1公克 │童永進販賣第一│
│  │（使用│26日下午│        │海洛因，│級毒品，累犯，│
│  │行動電│11時56分│        │交易價格│處有期徒刑拾伍│
│  │話門號│許起    │        │1,000元 │年貳月。未扣案│
│  │：0917│        │        │（未扣案│之NOKIA 廠牌行│
│  │324830│        │        │）      │動電話壹支（含│
│  │號）  │        │        │        │未扣案之門號○│
│  │      │        │        │        │0000000│
│  │      │        │        │        │七七號SIM 卡）│
│  │      │        │        │        │及未扣案販賣第│
│  │      │        │        │        │一級毒品所得之│
│  │      │        │        │        │財物新臺幣壹仟│
│  │      │        │        │        │元均沒收，其中│
│  │      │        │        │        │未扣案之NOKIA │
│  │      │        │        │        │廠牌行動電話壹│
│  │      │        │        │        │支（含未扣案之│
│  │      │        │        │        │門號○九三六五│
│  │      │        │        │        │三四八七七號  │
│  │      │        │        │        │SIM 卡），如全│
│  │      │        │        │        │部或一部不能沒│
│  │      │        │        │        │收時，追徵其價│
│  │      │        │        │        │額；犯罪所得新│
│  │      │        │        │        │臺幣壹仟元部分│
│  │      │        │        │        │，如全部或一部│
│  │      │        │        │        │不能沒收時，以│
│  │      │        │        │        │其財產抵償之。│
├─┼───┼────┼────┼────┼───────┤
│8 │張怡秀│100年4月│同上址  │0.05公克│童永進販賣第一│
│  │（使用│27日上午│        │海洛因，│級毒品，累犯，│
│  │行動電│0時7分許│        │交易價格│處有期徒刑拾伍│
│  │話門號│        │        │500 元（│年貳月。未扣案│
│  │：0917│        │        │未扣案）│之NOKIA 廠牌行│
│  │324830│        │        │        │動電話壹支（含│
│  │號）  │        │        │        │未扣案之門號○│
│  │      │        │        │        │0000000│
│  │      │        │        │        │七七號SIM 卡）│
│  │      │        │        │        │及未扣案販賣第│
│  │      │        │        │        │一級毒品所得之│
│  │      │        │        │        │財物新臺幣伍佰│
│  │      │        │        │        │元均沒收，其中│
│  │      │        │        │        │未扣案之NOKIA │
│  │      │        │        │        │廠牌行動電話壹│
│  │      │        │        │        │支（含未扣案之│
│  │      │        │        │        │門號○九三六五│
│  │      │        │        │        │三四八七七號  │
│  │      │        │        │        │SIM 卡），如全│
│  │      │        │        │        │部或一部不能沒│
│  │      │        │        │        │收時，追徵其價│
│  │      │        │        │        │額；犯罪所得新│
│  │      │        │        │        │臺幣伍佰元部分│
│  │      │        │        │        │，如全部或一部│
│  │      │        │        │        │不能沒收時，以│
│  │      │        │        │        │其財產抵償之。│
└─┴───┴────┴────┴────┴───────┘
附表九
┌─┬───┬────┬────┬────┬───────┐
│編│買受人│交易時間│交易地點│交易標的│主文          │
│號│      │        │        │及交易價│              │
│  │      │        │        │格（新臺│              │
│  │      │        │        │幣）    │              │
├─┼───┼────┼────┼────┼───────┤
│1 │黃源信│100年4月│新北市淡│0.3公克 │童永進販賣第一│
│  │（使用│26日上午│水區鼻頭│海洛因，│級毒品，累犯，│
│  │行動電│12時55分│街18之6 │交易價格│處有期徒刑拾伍│
│  │話門號│許至下午│號被告住│3,000元 │年肆月。未扣案│
│  │：0939│5時12分 │處旁之捷│（未扣案│之NOKIA 廠牌行│
│  │198451│許      │運淡水站│）      │動電話壹支（含│
│  │號）  │        │公園紅磚│        │未扣案之門號○│
│  │      │        │牆邊    │        │0000000│
│  │      │        │        │        │七七號SIM 卡）│
│  │      │        │        │        │及未扣案販賣第│
│  │      │        │        │        │一級毒品所得之│
│  │      │        │        │        │財物新臺幣參仟│
│  │      │        │        │        │元均沒收，其中│
│  │      │        │        │        │未扣案之NOKIA │
│  │      │        │        │        │廠牌行動電話壹│
│  │      │        │        │        │支（含未扣案之│
│  │      │        │        │        │門號○九三六五│
│  │      │        │        │        │三四八七七號  │
│  │      │        │        │        │SIM 卡），如全│
│  │      │        │        │        │部或一部不能沒│
│  │      │        │        │        │收時，追徵其價│
│  │      │        │        │        │額；犯罪所得新│
│  │      │        │        │        │臺幣參仟元部分│
│  │      │        │        │        │，如全部或一部│
│  │      │        │        │        │不能沒收時，以│
│  │      │        │        │        │其財產抵償之。│
├─┼───┼────┼────┼────┼───────┤
│2 │黃源信│100年4月│同上址  │0.3公克 │童永進販賣第一│
│  │（使用│27日下午│        │海洛因，│級毒品，累犯，│
│  │行動電│5時12分 │        │交易價格│處有期徒刑拾伍│
│  │話門號│許      │        │3,000元 │年肆月。未扣案│
│  │：0939│        │        │（未扣案│之NOKIA 廠牌行│
│  │198451│        │        │        │動電話壹支（含│
│  │號）  │        │        │        │未扣案之門號○│
│  │      │        │        │        │0000000│
│  │      │        │        │        │七七號SIM 卡）│
│  │      │        │        │        │及未扣案販賣第│
│  │      │        │        │        │一級毒品所得之│
│  │      │        │        │        │財物新臺幣參仟│
│  │      │        │        │        │元均沒收，其中│
│  │      │        │        │        │未扣案之NOKIA │
│  │      │        │        │        │廠牌行動電話壹│
│  │      │        │        │        │支（含未扣案之│
│  │      │        │        │        │門號○九三六五│
│  │      │        │        │        │三四八七七號  │
│  │      │        │        │        │SIM 卡），如全│
│  │      │        │        │        │部或一部不能沒│
│  │      │        │        │        │收時，追徵其價│
│  │      │        │        │        │額；犯罪所得新│
│  │      │        │        │        │臺幣參仟元部分│
│  │      │        │        │        │，如全部或一部│
│  │      │        │        │        │不能沒收時，以│
│  │      │        │        │        │其財產抵償之。│
└─┴───┴────┴────┴────┴───────┘
附表十
┌─┬───┬────┬────┬────┬───────┐
│編│買受人│交易時間│交易地點│交易標的│主文          │
│號│      │        │        │及交易價│              │
│  │      │        │        │格（新臺│              │
│  │      │        │        │幣）    │              │
├─┼───┼────┼────┼────┼───────┤
│1 │黃君榮│100年4月│新北市淡│0.05公克│童永進販賣第一│
│  │（使用│24日下午│水區鼻頭│海洛因，│級毒品，累犯，│
│  │行動電│11時6分 │街18之6 │交易價格│處有期徒刑拾伍│
│  │話門號│許      │號被告住│500 元（│年貳月。未扣案│
│  │：0918│        │處旁之捷│未扣案）│之NOKIA 廠牌行│
│  │943065│        │運淡水站│        │動電話壹支（含│
│  │號）  │        │公園紅磚│        │未扣案之門號○│
│  │      │        │牆邊    │        │0000000│
│  │      │        │        │        │七七號SIM 卡）│
│  │      │        │        │        │及未扣案販賣第│
│  │      │        │        │        │一級毒品所得之│
│  │      │        │        │        │財物新臺幣伍佰│
│  │      │        │        │        │元均沒收，其中│
│  │      │        │        │        │未扣案之NOKIA │
│  │      │        │        │        │廠牌行動電話壹│
│  │      │        │        │        │支（含未扣案之│
│  │      │        │        │        │門號○九三六五│
│  │      │        │        │        │三四八七七號  │
│  │      │        │        │        │SIM 卡），如全│
│  │      │        │        │        │部或一部不能沒│
│  │      │        │        │        │收時，追徵其價│
│  │      │        │        │        │額；犯罪所得新│
│  │      │        │        │        │臺幣伍佰元部分│
│  │      │        │        │        │，如全部或一部│
│  │      │        │        │        │不能沒收時，以│
│  │      │        │        │        │其財產抵償之。│
├─┼───┼────┼────┼────┼───────┤
│2 │黃君榮│100年4月│同上址  │0.05公克│童永進販賣第一│
│  │（使用│27日上午│        │海洛因，│級毒品，累犯，│
│  │行動電│5時25分 │        │交易價格│處有期徒刑拾伍│
│  │話門號│許至5時 │        │500 元（│年貳月。未扣案│
│  │：0918│31分許  │        │未扣案）│之NOKIA 廠牌行│
│  │943065│        │        │        │動電話壹支（含│
│  │號）  │        │        │        │未扣案之門號○│
│  │      │        │        │        │0000000│
│  │      │        │        │        │七七號SIM 卡）│
│  │      │        │        │        │及未扣案販賣第│
│  │      │        │        │        │一級毒品所得之│
│  │      │        │        │        │財物新臺幣伍佰│
│  │      │        │        │        │元均沒收，其中│
│  │      │        │        │        │未扣案之NOKIA │
│  │      │        │        │        │廠牌行動電話壹│
│  │      │        │        │        │支（含未扣案之│
│  │      │        │        │        │門號○九三六五│
│  │      │        │        │        │三四八七七號  │
│  │      │        │        │        │SIM 卡），如全│
│  │      │        │        │        │部或一部不能沒│
│  │      │        │        │        │收時，追徵其價│
│  │      │        │        │        │額；犯罪所得新│
│  │      │        │        │        │臺幣伍佰元部分│
│  │      │        │        │        │，如全部或一部│
│  │      │        │        │        │不能沒收時，以│
│  │      │        │        │        │其財產抵償之。│
├─┼───┼────┼────┼────┼───────┤
│3 │黃君榮│100年5月│同上址  │0.05公克│童永進販賣第一│
│  │（使用│1日下午5│        │海洛因，│級毒品，累犯，│
│  │行動電│時8分許 │        │交易價格│處有期徒刑拾伍│
│  │話門號│至5時15 │        │500 元（│年貳月。未扣案│
│  │：0918│分許    │        │未扣案）│之NOKIA 廠牌行│
│  │943065│        │        │        │動電話壹支（含│
│  │號）  │        │        │        │未扣案之門號○│
│  │      │        │        │        │0000000│
│  │      │        │        │        │七七號SIM 卡）│
│  │      │        │        │        │及未扣案販賣第│
│  │      │        │        │        │一級毒品所得之│
│  │      │        │        │        │財物新臺幣伍佰│
│  │      │        │        │        │元均沒收，其中│
│  │      │        │        │        │未扣案之NOKIA │
│  │      │        │        │        │廠牌行動電話壹│
│  │      │        │        │        │支（含未扣案之│
│  │      │        │        │        │門號○九三六五│
│  │      │        │        │        │三四八七七號  │
│  │      │        │        │        │SIM 卡），如全│
│  │      │        │        │        │部或一部不能沒│
│  │      │        │        │        │收時，追徵其價│
│  │      │        │        │        │額；犯罪所得新│
│  │      │        │        │        │臺幣伍佰元部分│
│  │      │        │        │        │，如全部或一部│
│  │      │        │        │        │不能沒收時，以│
│  │      │        │        │        │其財產抵償之。│
├─┼───┼────┼────┼────┼───────┤
│4 │黃君榮│100年5月│同上址  │0.05公克│童永進販賣第一│
│  │（使用│2日下午2│        │海洛因，│級毒品，累犯，│
│  │行動電│時17分許│        │交易價格│處有期徒刑拾伍│
│  │話門號│至2時21 │        │500 元（│年貳月。未扣案│
│  │：0918│分許    │        │未扣案）│之NOKIA 廠牌行│
│  │943065│        │        │        │動電話壹支（含│
│  │號）  │        │        │        │未扣案之門號○│
│  │      │        │        │        │0000000│
│  │      │        │        │        │七七號SIM 卡）│
│  │      │        │        │        │及未扣案販賣第│
│  │      │        │        │        │一級毒品所得之│
│  │      │        │        │        │財物新臺幣伍佰│
│  │      │        │        │        │元均沒收，其中│
│  │      │        │        │        │未扣案之NOKIA │
│  │      │        │        │        │廠牌行動電話壹│
│  │      │        │        │        │支（含未扣案之│
│  │      │        │        │        │門號○九三六五│
│  │      │        │        │        │三四八七七號  │
│  │      │        │        │        │SIM 卡），如全│
│  │      │        │        │        │部或一部不能沒│
│  │      │        │        │        │收時，追徵其價│
│  │      │        │        │        │額；犯罪所得新│
│  │      │        │        │        │臺幣伍佰元部分│
│  │      │        │        │        │，如全部或一部│
│  │      │        │        │        │不能沒收時，以│
│  │      │        │        │        │其財產抵償之。│
└─┴───┴────┴────┴────┴───────┘
附表十一
┌─┬───┬────┬────┬────┬───────┐
│編│買受人│交易時間│交易地點│交易標的│主文          │
│號│      │        │        │及交易價│              │
│  │      │        │        │格（新臺│              │
│  │      │        │        │幣）    │              │
├─┼───┼────┼────┼────┼───────┤
│1 │陳國雄│100年4月│新北市淡│0.3公克 │童永進販賣第一│
│  │（向黃│13日下午│水區鼻頭│海洛因，│級毒品，累犯，│
│  │源信借│8時43分 │街18之6 │交易價格│處有期徒刑拾伍│
│  │用之行│許至8時 │號被告住│3,000元 │年肆月。未扣案│
│  │動電話│45分許  │處旁之捷│（未扣案│之NOKIA 廠牌行│
│  │門號：│        │運淡水站│）      │動電話壹支（含│
│  │093919│        │公園紅磚│        │未扣案之門號○│
│  │8451號│        │牆邊    │        │0000000│
│  │）    │        │        │        │七七號SIM 卡）│
│  │      │        │        │        │及未扣案販賣第│
│  │      │        │        │        │一級毒品所得之│
│  │      │        │        │        │財物新臺幣參仟│
│  │      │        │        │        │元均沒收，其中│
│  │      │        │        │        │未扣案之NOKIA │
│  │      │        │        │        │廠牌行動電話壹│
│  │      │        │        │        │支（含未扣案之│
│  │      │        │        │        │門號○九三六五│
│  │      │        │        │        │三四八七七號  │
│  │      │        │        │        │SIM 卡），如全│
│  │      │        │        │        │部或一部不能沒│
│  │      │        │        │        │收時，追徵其價│
│  │      │        │        │        │額；犯罪所得新│
│  │      │        │        │        │臺幣參仟元部分│
│  │      │        │        │        │，如全部或一部│
│  │      │        │        │        │不能沒收時，以│
│  │      │        │        │        │其財產抵償之。│
├─┼───┼────┼────┼────┼───────┤
│2 │陳國雄│100年4月│同上址  │0.3公克 │童永進販賣第一│
│  │（向黃│20日下午│        │海洛因，│級毒品，累犯，│
│  │源信借│4時9分許│        │交易價格│處有期徒刑拾伍│
│  │用之使│        │        │3,000元 │年肆月。未扣案│
│  │用行動│        │        │（未扣案│之NOKIA 廠牌行│
│  │電話門│        │        │）      │動電話壹支（含│
│  │號：09│        │        │        │未扣案之門號○│
│  │391984│        │        │        │0000000│
│  │51號）│        │        │        │七七號SIM 卡）│
│  │      │        │        │        │及未扣案販賣第│
│  │      │        │        │        │一級毒品所得之│
│  │      │        │        │        │財物新臺幣參仟│
│  │      │        │        │        │元均沒收，其中│
│  │      │        │        │        │未扣案之NOKIA │
│  │      │        │        │        │廠牌行動電話壹│
│  │      │        │        │        │支（含未扣案之│
│  │      │        │        │        │門號○九三六五│
│  │      │        │        │        │三四八七七號  │
│  │      │        │        │        │SIM 卡），如全│
│  │      │        │        │        │部或一部不能沒│
│  │      │        │        │        │收時，追徵其價│
│  │      │        │        │        │額；犯罪所得新│
│  │      │        │        │        │臺幣參仟元部分│
│  │      │        │        │        │，如全部或一部│
│  │      │        │        │        │不能沒收時，以│
│  │      │        │        │        │其財產抵償之。│
└─┴───┴────┴────┴────┴───────┘
附表十二
┌─┬───┬────┬────┬────┬───────┐
│編│買受人│交易時間│交易地點│交易標的│主文          │
│號│      │        │        │及交易價│              │
│  │      │        │        │格（新臺│              │
│  │      │        │        │幣）    │              │
├─┼───┼────┼────┼────┼───────┤
│1 │陳國雄│100年4月│新北市淡│0.3公克 │童永進販賣第一│
│  │（使用│18日下午│水區鼻頭│海洛因，│級毒品，累犯，│
│  │行動電│7時29分 │街18之6 │交易價格│處有期徒刑拾伍│
│  │話門號│許      │號被告住│3,000元 │年肆月。未扣案│
│  │：0981│        │處旁之捷│（未扣案│之NOKIA 廠牌行│
│  │177934│        │運淡水站│）      │動電話壹支（含│
│  │號）  │        │公園紅磚│        │未扣案之門號○│
│  │      │        │牆邊    │        │0000000│
│  │      │        │        │        │七七號SIM 卡）│
│  │      │        │        │        │及未扣案販賣第│
│  │      │        │        │        │一級毒品所得之│
│  │      │        │        │        │財物新臺幣參仟│
│  │      │        │        │        │元均沒收，其中│
│  │      │        │        │        │未扣案之NOKIA │
│  │      │        │        │        │廠牌行動電話壹│
│  │      │        │        │        │支（含未扣案之│
│  │      │        │        │        │門號○九三六五│
│  │      │        │        │        │三四八七七號  │
│  │      │        │        │        │SIM 卡），如全│
│  │      │        │        │        │部或一部不能沒│
│  │      │        │        │        │收時，追徵其價│
│  │      │        │        │        │額；犯罪所得新│
│  │      │        │        │        │臺幣參仟元部分│
│  │      │        │        │        │，如全部或一部│
│  │      │        │        │        │不能沒收時，以│
│  │      │        │        │        │其財產抵償之。│
├─┼───┼────┼────┼────┼───────┤
│2 │陳國雄│100年4月│同上址  │0.3公克 │童永進販賣第一│
│  │（使用│19日下午│        │海洛因，│級毒品，累犯，│
│  │行動電│1時41分 │        │交易價格│處有期徒刑拾伍│
│  │話門號│許      │        │3,000元 │年肆月。未扣案│
│  │：0981│        │        │（未扣案│之NOKIA 廠牌行│
│  │177934│        │        │）      │動電話壹支（含│
│  │號）  │        │        │        │未扣案之門號○│
│  │      │        │        │        │0000000│
│  │      │        │        │        │七七號SIM 卡）│
│  │      │        │        │        │及未扣案販賣第│
│  │      │        │        │        │一級毒品所得之│
│  │      │        │        │        │財物新臺幣參仟│
│  │      │        │        │        │元均沒收，其中│
│  │      │        │        │        │未扣案之NOKIA │
│  │      │        │        │        │廠牌行動電話壹│
│  │      │        │        │        │支（含未扣案之│
│  │      │        │        │        │門號○九三六五│
│  │      │        │        │        │三四八七七號  │
│  │      │        │        │        │SIM 卡），如全│
│  │      │        │        │        │部或一部不能沒│
│  │      │        │        │        │收時，追徵其價│
│  │      │        │        │        │額；犯罪所得新│
│  │      │        │        │        │臺幣參仟元部分│
│  │      │        │        │        │，如全部或一部│
│  │      │        │        │        │不能沒收時，以│
│  │      │        │        │        │其財產抵償之。│
├─┼───┼────┼────┼────┼───────┤
│3 │陳國雄│100年4月│同上址  │0.2公克 │童永進販賣第一│
│  │（使用│19日下午│        │海洛因，│級毒品，累犯，│
│  │行動電│3時51分 │        │交易價格│處有期徒刑拾伍│
│  │話門號│許      │        │2,000元 │年參月。未扣案│
│  │：0981│        │        │（未扣案│之NOKIA 廠牌行│
│  │177934│        │        │）      │動電話壹支（含│
│  │號）  │        │        │        │未扣案之門號○│
│  │      │        │        │        │0000000│
│  │      │        │        │        │七七號SIM 卡）│
│  │      │        │        │        │及未扣案販賣第│
│  │      │        │        │        │一級毒品所得之│
│  │      │        │        │        │財物新臺幣貳仟│
│  │      │        │        │        │元均沒收，其中│
│  │      │        │        │        │未扣案之NOKIA │
│  │      │        │        │        │廠牌行動電話壹│
│  │      │        │        │        │支（含未扣案之│
│  │      │        │        │        │門號○九三六五│
│  │      │        │        │        │三四八七七號  │
│  │      │        │        │        │SIM 卡），如全│
│  │      │        │        │        │部或一部不能沒│
│  │      │        │        │        │收時，追徵其價│
│  │      │        │        │        │額；犯罪所得新│
│  │      │        │        │        │臺幣貳仟元部分│
│  │      │        │        │        │，如全部或一部│
│  │      │        │        │        │不能沒收時，以│
│  │      │        │        │        │其財產抵償之。│
├─┼───┼────┼────┼────┼───────┤
│4 │陳國雄│100年4月│同上址  │0.1公克 │童永進販賣第一│
│  │（使用│20日上午│        │海洛因，│級毒品，累犯，│
│  │行動電│0時31分 │        │交易價格│處有期徒刑拾伍│
│  │話門號│許至7時 │        │1,000元 │年貳月。未扣案│
│  │：0981│23分許  │        │（未扣案│之NOKIA 廠牌行│
│  │177934│        │        │）      │動電話壹支（含│
│  │號）  │        │        │        │未扣案之門號○│
│  │      │        │        │        │0000000│
│  │      │        │        │        │七七號SIM 卡）│
│  │      │        │        │        │及未扣案販賣第│
│  │      │        │        │        │一級毒品所得之│
│  │      │        │        │        │財物新臺幣壹仟│
│  │      │        │        │        │元均沒收，其中│
│  │      │        │        │        │未扣案之NOKIA │
│  │      │        │        │        │廠牌行動電話壹│
│  │      │        │        │        │支（含未扣案之│
│  │      │        │        │        │門號○九三六五│
│  │      │        │        │        │三四八七七號  │
│  │      │        │        │        │SIM 卡），如全│
│  │      │        │        │        │部或一部不能沒│
│  │      │        │        │        │收時，追徵其價│
│  │      │        │        │        │額；犯罪所得新│
│  │      │        │        │        │臺幣壹仟元部分│
│  │      │        │        │        │，如全部或一部│
│  │      │        │        │        │不能沒收時，以│
│  │      │        │        │        │其財產抵償之。│
├─┼───┼────┼────┼────┼───────┤
│5 │陳國雄│100年4月│同上址  │0.1公克 │童永進販賣第一│
│  │（使用│20日上午│        │海洛因，│級毒品，累犯，│
│  │行動電│10時48分│        │交易價格│處有期徒刑拾伍│
│  │話門號│許至10時│        │1,000元 │年貳月。未扣案│
│  │：0981│50分許  │        │（未扣案│之NOKIA 廠牌行│
│  │177934│        │        │）      │動電話壹支（含│
│  │號）  │        │        │        │未扣案之門號○│
│  │      │        │        │        │0000000│
│  │      │        │        │        │七七號SIM 卡）│
│  │      │        │        │        │及未扣案販賣第│
│  │      │        │        │        │一級毒品所得之│
│  │      │        │        │        │財物新臺幣壹仟│
│  │      │        │        │        │元均沒收，其中│
│  │      │        │        │        │未扣案之NOKIA │
│  │      │        │        │        │廠牌行動電話壹│
│  │      │        │        │        │支（含未扣案之│
│  │      │        │        │        │門號○九三六五│
│  │      │        │        │        │三四八七七號  │
│  │      │        │        │        │SIM 卡），如全│
│  │      │        │        │        │部或一部不能沒│
│  │      │        │        │        │收時，追徵其價│
│  │      │        │        │        │額；犯罪所得新│
│  │      │        │        │        │臺幣壹仟元部分│
│  │      │        │        │        │，如全部或一部│
│  │      │        │        │        │不能沒收時，以│
│  │      │        │        │        │其財產抵償之。│
├─┼───┼────┼────┼────┼───────┤
│6 │陳國雄│100年4月│同上址  │0.6公克 │童永進販賣第一│
│  │（使用│20日下午│        │海洛因，│級毒品，累犯，│
│  │行動電│4時46分 │        │交易價格│處有期徒刑拾伍│
│  │話門號│許      │        │6,000元 │年陸月。未扣案│
│  │：0981│        │        │（未扣案│之NOKIA 廠牌行│
│  │177934│        │        │）      │動電話壹支（含│
│  │號）  │        │        │        │未扣案之門號○│
│  │      │        │        │        │0000000│
│  │      │        │        │        │七七號SIM 卡）│
│  │      │        │        │        │及未扣案販賣第│
│  │      │        │        │        │一級毒品所得之│
│  │      │        │        │        │財物新臺幣陸仟│
│  │      │        │        │        │元均沒收，其中│
│  │      │        │        │        │未扣案之NOKIA │
│  │      │        │        │        │廠牌行動電話壹│
│  │      │        │        │        │支（含未扣案之│
│  │      │        │        │        │門號○九三六五│
│  │      │        │        │        │三四八七七號  │
│  │      │        │        │        │SIM 卡），如全│
│  │      │        │        │        │部或一部不能沒│
│  │      │        │        │        │收時，追徵其價│
│  │      │        │        │        │額；犯罪所得新│
│  │      │        │        │        │臺幣陸仟元部分│
│  │      │        │        │        │，如全部或一部│
│  │      │        │        │        │不能沒收時，以│
│  │      │        │        │        │其財產抵償之。│
├─┼───┼────┼────┼────┼───────┤
│7 │陳國雄│100年4月│同上址  │0.1公克 │童永進販賣第一│
│  │（使用│21日下午│        │海洛因，│級毒品，累犯，│
│  │行動電│5時40分 │        │交易價格│處有期徒刑拾伍│
│  │話門號│許至5時 │        │1,000元 │年貳月。未扣案│
│  │：0981│47分許  │        │（未扣案│之NOKIA 廠牌行│
│  │177934│        │        │）      │動電話壹支（含│
│  │號）  │        │        │        │未扣案之門號○│
│  │      │        │        │        │0000000│
│  │      │        │        │        │七七號SIM 卡）│
│  │      │        │        │        │及未扣案販賣第│
│  │      │        │        │        │一級毒品所得之│
│  │      │        │        │        │財物新臺幣壹仟│
│  │      │        │        │        │元均沒收，其中│
│  │      │        │        │        │未扣案之NOKIA │
│  │      │        │        │        │廠牌行動電話壹│
│  │      │        │        │        │支（含未扣案之│
│  │      │        │        │        │門號○九三六五│
│  │      │        │        │        │三四八七七號  │
│  │      │        │        │        │SIM 卡），如全│
│  │      │        │        │        │部或一部不能沒│
│  │      │        │        │        │收時，追徵其價│
│  │      │        │        │        │額；犯罪所得新│
│  │      │        │        │        │臺幣壹仟元部分│
│  │      │        │        │        │，如全部或一部│
│  │      │        │        │        │不能沒收時，以│
│  │      │        │        │        │其財產抵償之。│
├─┼───┼────┼────┼────┼───────┤
│8 │陳國雄│100年4月│同上址  │0.1公克 │童永進販賣第一│
│  │（使用│23日下午│        │海洛因，│級毒品，累犯，│
│  │行動電│7時28分 │        │交易價格│處有期徒刑拾伍│
│  │話門號│許至8時 │        │1,000元 │年貳月。未扣案│
│  │：0981│9分許   │        │（未扣案│之NOKIA 廠牌行│
│  │177934│        │        │）      │動電話壹支（含│
│  │號）  │        │        │        │未扣案之門號○│
│  │      │        │        │        │0000000│
│  │      │        │        │        │七七號SIM 卡）│
│  │      │        │        │        │及未扣案販賣第│
│  │      │        │        │        │一級毒品所得之│
│  │      │        │        │        │財物新臺幣壹仟│
│  │      │        │        │        │元均沒收，其中│
│  │      │        │        │        │未扣案之NOKIA │
│  │      │        │        │        │廠牌行動電話壹│
│  │      │        │        │        │支（含未扣案之│
│  │      │        │        │        │門號○九三六五│
│  │      │        │        │        │三四八七七號  │
│  │      │        │        │        │SIM 卡），如全│
│  │      │        │        │        │部或一部不能沒│
│  │      │        │        │        │收時，追徵其價│
│  │      │        │        │        │額；犯罪所得新│
│  │      │        │        │        │臺幣壹仟元部分│
│  │      │        │        │        │，如全部或一部│
│  │      │        │        │        │不能沒收時，以│
│  │      │        │        │        │其財產抵償之。│
├─┼───┼────┼────┼────┼───────┤
│9 │陳國雄│100年4月│同上址  │0.2公克 │童永進販賣第一│
│  │（使用│24日下午│        │海洛因，│級毒品，累犯，│
│  │行動電│7時28分 │        │交易價格│處有期徒刑拾伍│
│  │話門號│許至7時 │        │2,000元 │年參月。未扣案│
│  │：0981│32分許  │        │（未扣案│之NOKIA 廠牌行│
│  │177934│        │        │）      │動電話壹支（含│
│  │號）  │        │        │        │未扣案之門號○│
│  │      │        │        │        │0000000│
│  │      │        │        │        │七七號SIM 卡）│
│  │      │        │        │        │及未扣案販賣第│
│  │      │        │        │        │一級毒品所得之│
│  │      │        │        │        │財物新臺幣貳仟│
│  │      │        │        │        │元均沒收，其中│
│  │      │        │        │        │未扣案之NOKIA │
│  │      │        │        │        │廠牌行動電話壹│
│  │      │        │        │        │支（含未扣案之│
│  │      │        │        │        │門號○九三六五│
│  │      │        │        │        │三四八七七號  │
│  │      │        │        │        │SIM 卡），如全│
│  │      │        │        │        │部或一部不能沒│
│  │      │        │        │        │收時，追徵其價│
│  │      │        │        │        │額；犯罪所得新│
│  │      │        │        │        │臺幣貳仟元部分│
│  │      │        │        │        │，如全部或一部│
│  │      │        │        │        │不能沒收時，以│
│  │      │        │        │        │其財產抵償之。│
└─┴───┴────┴────┴────┴───────┘